臺灣臺中地方法院刑事判決　　　　　　　99年度訴字第3724號
公　訴　人　臺灣臺中地方法院檢察署檢察官
被　　　告　吳文欽
　　　　　　　 （現於法務部矯正署臺中監獄臺中分監執行）
選任辯護人　鄧雲奎律師（法律扶助基金會選定辯護律師）
上列被告因違反毒品危害防制條例等案件，經檢察官提起公訴（
99年度偵字第24998號），本院判決如下：
    主    文
吳文欽犯如附表所示之罪，各處如附表主文欄所示之刑（含主刑
、從刑）。應執行有期徒刑拾捌年。扣案之SonyEricsson廠牌行
動電話壹具沒收；未扣案之門號0000000000號SIM卡
壹張沒收，如全部或一部不能沒收時，追徵其價額；未扣案之販
賣第一級毒品所得財物新臺幣陸仟元與綽號「胖子」之成年人連
帶沒收之，如全部或一部不能沒收時，以其與綽號「胖子」之成
年人財產連帶抵償之；未扣案之販賣第一級毒品所得財物新臺幣
壹仟元沒收之，如全部或一部不能沒收時，以其財產抵償之；未
扣案之販賣第二級毒品所得財物新臺幣貳萬陸仟元沒收之，如全
部或一部不能沒收時，以其財產抵償之。
    犯罪事實
一、吳文欽（綽號：阿欽、金仔、阿金）平日素行不佳，前曾(1)
    於民國（下同）86年5月13日因違反槍砲彈藥刀械管制條例
    案件經台灣高等法院台中分院以86年上訴字第705號判決判
    處有期徒刑6月確定，於86年10月17日入監執行；(2)於86年9
    月11日因違反麻醉藥品管制條例案件經台灣高等法院台中分
    院以86年度上訴字第902號判決判處有期徒刑3年6月確定（
    非法販賣化學合成麻醉藥品罪3年2月、吸食化學合成麻醉藥
    品罪6月，二罪併定），上開(1)(2)案於86年10月30日經台灣
    高等法院台中分院以86年聲字第948號裁定應執行有期徒刑4
    年2月確定；又(3)於86年11月13日因竊盜案件經本院以86年
    度易字第172號判決判處有期徒刑8月確定，(1)(2)(3)案接續執
    行，指揮書執畢日期為90年10月2日，於88年10月22日縮短
    刑期假釋出監付保護管束，縮刑期滿日為90年8月9日；惟(4)
    於89年10月9日因毒品危害防制條例案件經本院以89年度易
    字第2432號判決判處有期徒刑4月確定，因吳文欽於假釋期
    間再犯(4)案而遭撤銷假釋，於89年7月21日入監執行撤銷(1)
    (2)(3)案假釋之殘刑1年9月24日，指揮書執畢日期為91年5月6
    日；(5)於90年5月7日因違反槍砲彈藥刀械管制條例案件經台
    灣高等法院台中分院以90年上訴字第326號判決判處有期徒
    刑1年6月確定；上開(4)(5)案於90年7月3日經台灣高等法院台
    中分院以90年聲字第1027號裁定應執行刑1年8月確定，(6)於
    91年8月19日因毒品危害防制條例案件經本院以91年度易字
    第1559號判決判處有期徒刑6月確定，(4)(5)(6)案接續(1)(2)(3)
    案殘刑執行，指揮書執畢日期為93年4月12日，於92年7月2
    日縮短刑期假釋出監付保護管束，縮刑期滿日為93年3月11
    日；惟(7)於94年2月24日因毒品危害防制條例案件經台灣高
    等法院台中分院以93年上訴字第1526 號判決判處有期徒刑2
    年4月，最高法院以94年度台上字第904號判決駁回上訴確定
    （連續施用第一級毒品罪1年8月、連續施用第二級毒品罪10
    月，二罪併定），因吳文欽於假釋期間再犯(7)案而遭撤銷假
    釋，於93年5月29日入監執行撤銷(4)(5)(6)案假釋之殘刑8月9
    日；(8)於95年5月18日因意圖販賣而持有第二級毒品罪經台
    灣高等法院台中分院以95年上更一字第13號判決判處有期徒
    刑5年6月，最高法院以95年度台上字第2710號判決駁回上訴
    確定，上開(7)(8)案於95年8月7日經台灣高等法院台中分院以
    95年聲字第531號裁定應執行刑7年6月，後因中華民國九十
    六年罪犯減刑條例於96年7月16日施行，經台灣高等法院台
    中分院以96年聲減字第2409號裁定減刑後合併定其應執行刑
    為有期徒刑為6年6月確定，(7)(8)案接續(4)(5)(6)案殘刑執行，
    指揮書執畢日期為100年8月6日，於98年8月18日因縮短刑期
    假釋出監付保護管束，於100年3月7日縮刑期滿（上開(1)至
    (8)案於本件均不構成累犯）。
二、吳文欽於假釋期間仍不知警惕其行止，明知海洛因、甲基安
    非他命分別係毒品危害防制條例第2條第2項第1款所列管之
    第一級毒品及同條項第2款所載之第二級毒品，非經許可不
    得非法持有、販賣，詎其因沾染有施用毒品之惡習，經濟上
    無法支應，為牟取販賣第一級毒品海洛因及第二級毒品甲基
    安非他命差價之利益，以供應支付施用毒品之支出，遂分別
    基於販賣第一級毒品海洛因、第二級毒品甲基安非他命以營
    利之犯意，以其所有之SonyEricsson廠牌行動電話【內插
    門號0000-000000號之SIM卡1張（已扣案，申請人張漢民，
    係吳文欽向不知情之友人借用）、門號0000-000000號之
    SIM 卡1張（未扣案，申請人沈政乾，係吳文欽向不知情之
    友人借用）、門號0000-000000號之SIM卡1張（未扣案，
    申請人施明川，係吳文欽向不知情之友人借用）、門號
    0000 -000000號之SIM卡1張（未扣案，係吳文欽本人申請使
    用）】充為對外聯絡販賣第一、二級毒品海洛因、甲基安非
    他命之工具使用，而分別為下列販賣第一、二級毒品海洛因
    、甲基安非他命之行為：
（１）黃慶村於99年8月21日晚間8時53分以所持用之門號0000-0
      00000號行動電話與吳文欽所持用之門號0000-000000號行
      動電話聯絡買賣毒品事宜後，乃於同日晚間10時許在台中
      市○○路50號旁之7-11便利商店，等候與吳文欽有販賣第
      一級毒品海洛因犯意聯絡之綽號「胖子」不詳真實姓名年
      籍成年人，綽號「胖子」之人到場後交付毒品海洛因1小
      包供黃慶村試用，黃慶村隨即於附近菜市場之公廁內以注
      射針筒施打，感覺品質不好沒有藥效，即將剩餘毒品還給
      綽號「胖子」之人，並表示不要買，綽號「胖子」之人將
      黃慶村帶至台中市○○路洲際棒球場附近與吳文欽碰面，
      吳文欽允諾黃慶村要再幫他調取毒品海洛因，之後各自離
      開洲際棒球場，於翌日（22日）凌晨1時許，吳文欽開車
      將黃慶村載至台中市○○○○道附近，黃慶村先交付吳文
      欽購買毒品海洛因之價金新台幣（下同）6,000元，吳文
      欽即與黃慶村在該處等候調取毒品之結果，於凌晨2、3時
      許，吳文欽將黃慶村載回洲際棒球場附近，命其在該處等
      候毒品交付，吳文欽乃先行返回住處，約10分鐘後綽號「
      胖子」之人即出現並交付毒品海洛因1包（重量不詳）予
      黃慶村。
（２）黃慶村於99年9月10日晚間8時10分以所持用之門號0000-0
      00000號行動電話撥打吳文欽所持用之門號0000-000000號
      行動電話暗示毒品需求後，隨即於30分鐘後在吳文欽臺中
      市○○區○○街163號405室住處交易，由吳文欽交付第一
      級毒品海洛因1小包（重量不詳）供黃慶村施用，黃慶村
      未交付款項，而以吳文欽欠其債務之1,000元相抵。
（３）黃慶村於99年10月6日上午11時54分以所持用之門號0000-
      000000號行動電話撥打吳文欽所持用之門號0000-000000
      號行動電話暗示需求毒品後，隨即於1小時後在吳文欽臺
      中市○○區○○街163號405室住處交易，吳文欽交付第一
      級毒品海洛因1小包（重量不詳）供黃慶村施用，黃慶村
      交付1,000元予吳文欽。
（４）賴琮棋於99年9月12日下午2時41分以所持用之門號0000-0
      00000號行動電話撥打吳文欽所持用之門號0000-000000號
      行動電話暗示需求毒品後，隨即於1小時後在吳文欽臺中
      市○○區○○街163號405室住處交易，吳文欽交付第二級
      毒品甲基安非他命1包（重量不詳，起訴書誤載為約1點多
      公克）供賴琮棋施用，賴琮棋交付3,000元予吳文欽，因
      賴琮琪向吳文欽表示毒品甲基安非他命的量好像不足
      3,000元，吳文欽即要賴琮棋隔日再至其住處補取不足的
      量，賴琮棋即於翌日（13日）晚上至其住處向吳文欽收取
      前一日不足3,000元數量之毒品甲基安非他命。
（５）張世育於99年7月5日晚間8時04分以所持用之門號0000-00
      0000號行動電話撥打吳文欽所持用之門號0000-000000號
      行動電話暗示需求毒品後，吳文欽即指示張世育至台中縣
      大雅鄉（現改制為台中市大雅區，下以新制稱）民生路1
      段頂好超市門口等候聯絡，之後張世育再依吳文欽之指示
      在超市附近取得第二級毒品甲基安非他命1包（重量不詳
      ）供張世育施用，張世育再交付現金12,000元予吳文欽。
（６）張世育於99年7月26日晚間11時33分以所持用之門號0000-
      000000號行動電話撥打吳文欽所持用之門號0000-000000
      號行動電話暗示需求毒品後，吳文欽即指示張世育至台中
      市○○區○○路、民生路1段的路口等候聯絡，之後張世
      育再依吳文欽之指示在等候地點附近取得第二級毒品甲基
      安非他命1包（重量不詳）供張世育施用，張世育未交付
      款項，而以吳文欽欠其債務中之12,000元相抵。
（７）張世育於99年9月24日上午8時54分以所持用之門號0000-
      000000號行動電話與吳文欽所持用之門號0000-000000號
      行動電話聯繫買賣毒品事宜後，吳文欽即指示張世育至台
      中市○○區○○路1段163巷口等候聯絡，之後張世育再依
      吳文欽之指示在等候地點附近取得第二級毒品甲基安非他
      命1包（重量不詳）供張世育施用，張世育未交付款項，
      而以吳文欽欠其債務中之12,000元相抵。
（８）張世育於99年10月18日晚間10時59分以所持用之門號0000
      -000000號行動電話與吳文欽所持用之門號0000-000000號
      行動電話聯繫買賣毒品事宜後，吳文欽即指示張世育至台
      中市○○區○○路1段163巷口等候聯絡，之後張世育再依
      吳文欽之指示在等候地點附近取得第二級毒品甲基安非他
      命2包（重量不詳）供張世育施用，張世育再交付現金
      11,000元予吳文欽。
三、因於99年7月21日有檢舉人向台灣台中地方法院檢察署檢察
    官檢舉吳文欽為藥頭，有多次販賣毒品海洛因、甲基安非他
    命情事，台灣台中地方法院檢察署檢察官指揮台中市警察局
    第六分局員警繼續追查，嗣經台中市警察局第六分局員警依
    吳文欽當時所使用及往來之行動電話門號0000-000000號
    、0000-000000號、0000-000000號、0000-000000號
    向本院聲請通訊監察（即本院99年度聲監字第1332號及聲監
    續字第1246號，監察日期自99年8月11日至99年10月8日止）
    ，0000-000000、0000-000000、0000-000000、
    0000-000000號向本院聲請通訊監察（即本院99年度聲監字
    第1461號，監察日期自99年9月9日至99年10月8日止），又
    台中市警察局第一分局員警亦依吳文欽當時所使用及往來之
    行動電話門號0000-000000、0000-000000、0000-000
    000、0000-000000、0000-000000向本院聲請通訊監察
    （即本院99年度聲監字第1711號，監察日期自99年10月15日
    至99年11月12日止），台中市警察局第一分局員警依上開門
    號之通聯紀錄及監聽結果，查知吳文欽確有為販賣第一級毒
    品海洛因及第二級毒品甲基安非他命之行為，經過濾吳文欽
    販賣之對象為黃慶村、賴琮棋、張世育等人，台中市警察局
    第一分局員警即持本院核發之99年度聲搜字第3697號搜索票
    於99年10月27日下午5時10分至10時30分止兵分四路分別搜
    索(1)吳文欽位於台中市○○區○○街163號405室住處，現場
    扣得海洛因4小包（含袋重各約1.45公克、0.48公克、0. 38
    公克、0.54公克）、甲基安非他命20小包（含袋重各約0.49
    公克、0.75公克、1.82公克、0.48公克、0.98公克、1.85公
    克、1.85公克、1.87公克、1.86公克、1. 85公克、1.89公
    克、1.84公克、1.85公克、1.87公克、1.85公克、1.89公克
    0.85公克、2. 06公克、2.0公克、3.84公克）、摻有愷他命
    之香煙2支、電子磅秤1台、藥勺2支、行動電話3支（各為廠
    牌ALCTEL內插門號0000-000000、廠牌TV969內插門號0000-0
    00000、廠牌SonyEricsson內插門號0000-000000）【此部分
    扣案物除廠牌SonyEricsson行動電話內插門號0000-000000
    SIM卡與本案販賣毒品有關，其餘與本案販賣毒品無關，詳
    如後述】；(2)黃慶村位於台中市○區○○街242號2樓住處，
    現場扣得毒品海洛因殘渣袋8個、空包裝袋1個；(3)賴琮棋位
    於台中市北屯區○○○○街30之1號住處，現場扣得安非他
    命吸食器1組；(4)張世育位於台中市○○區○○路1段163巷7
    號住處，扣得甲基安非他命2小包（含袋重各約0.42、0.47
    公克）、安非他命吸食器1組及行動電話1支（內插門號0000
    -000000），並將吳文欽拘提到案，經黃慶村、賴棕琪、張
    世育於警詢筆錄中均指稱曾向吳文欽購買毒品海洛因（黃慶
    村指認）及甲基安非他命（賴琮棋、張世育指認），而查悉
    上情。
四、案經臺灣臺中地方法院檢察署檢察官指揮臺中市警察局第一
    分局報告偵查起訴。
    理    由
壹、本案應先予指明部分：
    刑法於94年2月2日修正公布，刪除第56條所定連續犯之規定
    ，自95年7月1日施行。而基於概括犯意連續多次販賣毒品之
    行為，於刑法修正刪除連續犯規定之前，均依連續犯論以一
    罪。此次刑法第56條修正理由之說明謂：「對繼續犯同一罪
    名之罪者，均適用連續犯之規定論處，不無鼓勵犯罪之嫌，
    亦使國家刑罰權之行使發生不合理之現象。」「基於連續犯
    原為數罪之本質及刑罰公平原則之考量，爰刪除有關連續犯
    之規定」等語，即係將本應各自獨立評價之數罪，回歸本來
    就應賦予複數法律效果之原貌。而所謂集合犯是指立法者所
    制定之犯罪構成要件中，本就預定有數個同種類之行為將反
    覆實行之犯罪而言，將各自實現犯罪構成要件之反覆多數行
    為，解釋為集合犯，而論以一罪。是以對於集合犯，必須從
    嚴解釋，以符合立法本旨。觀諸毒品危害防制條例所定之販
    賣毒品罪之構成要件文義，實無從認定立法者本即預定該犯
    罪之本質，必有數個同種類行為而反覆實行之集合犯行，故
    販賣毒品罪，難認係集合犯。因此，就刑法修正施行後多次
    販賣毒品之犯行，採一罪一罰，始符合立法本旨（最高法院
    96年度臺上字第6048號判決意旨參照）。依上述修法後販賣
    毒品之犯行既採一罪一罰，則有關每一獨立犯罪事實之認定
    及證據之採用，自應嚴守每一犯罪事實有無之認定，均應依
    各該次之證據為認定依據。
貳、有關於證據能力部分：
    按我國刑事訴訟法基於證據裁判主義及證據能力之規定，得
    以作為認定犯罪事實之依據，以有證據能力之證據為限，惟
    於審判期日證人所為陳述與審判外之陳述相異時，可提出該
    證人先前所為自我矛盾之陳述，用來減低其在審判時證言之
    證明力，此種作為彈劾證據使用之傳聞證據，因非用於認定
    犯罪事實之基礎，不受傳聞法則之拘束（最高法院97年度台
    上字第6321號判決意旨參見）；又按傳聞排除法則中所謂審
    判外陳述，無證據能力，係針對證據目的在於待證事實爭點
    （issue on fact ）之證據資格而言，倘若證據之目的僅係
    作為彈劾證據憑信性之用（issue on credibility），旨在
    質疑待證事實之成立者，其目的並非待證事實之成立，則無
    此排除法則之適用 （最高法院98年度台上字第949號判決意
    旨參照 ）。再按刑事訴訟法第159條之1第2項所規定：「被
    告以外之人於偵查中向檢察官所為之陳述，除顯有不可信之
    情況者外，得為證據。」其中所謂「顯有不可信之情況」之
    條件，核指陳述當時之「週遭客觀情況」而言，亦即須陳述
    當時，週遭存有客觀顯有不可信之特別情況，於偵查中向檢
    察官所為之陳述，始欠缺證據能力（最高法院98年度台上字
    第949號判決意旨參見）。本件除被告吳文欽（下稱被告）
    之選任辯護人主張：證人黃慶村、賴琮棋、張世育、林明璋
    4人於警詢中之陳述，係屬審判外之陳述均無證據能力（見
    本院100年2月8日準備程序筆錄）。經查：
一、證人黃慶村、賴琮棋、張世育3人之警詢筆錄，乃被告以外
    之人於審判外之言詞陳述，原則上並無證據能力（即不得以
    之直接作為認定犯罪事實存否之證據），且被告之選任辯護
    人於本院準備程序中亦當庭表明此部分有關證人黃慶村、賴
    琮棋、張世育3人之之警詢筆錄無證據能力，從而依刑事訴
    訟法第159條第1項、第159條之5第1項之規定，證人黃慶村
    、賴琮棋、張世育3人於警詢時之陳述雖均無證據能力，然
    仍非不得以之彈劾有證據能力之證據，進而削弱或否定其證
    明力。至證人林明璋部分，在本案全卷中並無有關證人林明
    璋指證被告販賣毒品海洛因、甲基安非他命之警訊筆錄，此
    部分應係被告之選任辯護人之誤認，併予指明。
二、按刑事訴訟法第159條之1規定：被告以外之人於審判外向法
    官所為之陳述，得為證據。被告以外之人於偵查中向檢察官
    所為之陳述，除顯有不可信之情況者外，得為證據。此係因
    上開偵查中向檢察官所為之陳述雖仍為審判外之陳述，但立
    法者衡量刑事訴訟法規定檢察官代表國家偵查犯罪、實施公
    訴，依法有訊問被告、證人、鑑定人之權，且實務運作時，
    偵查中檢察官向被告以外之人所取得之陳述，原則上均能遵
    守法律規定，不致違法取供，其可信性極高，為兼顧理論與
    實務為由，而對「被告以外之人於偵查中向檢察官所為之陳
    述」，例外規定除有顯不可信之情況者外，得為證據。本件
    證人黃慶村、賴琮棋、張世育等人於檢察官偵訊中所為之陳
    述，本院審酌證人黃慶村、賴琮棋、張世育等人於檢察官偵
    訊時係經檢察官告知具結之義務及偽證之處罰，並命證人朗
    讀結文後具結，衡情證人黃慶村、賴琮棋、張世育等人自必
    小心謹慎以免觸犯偽證罪，且被告及選任辯護人於本院審理
    時亦未提出、主張任何可供證明證人黃慶村、賴琮棋、張世
    育等人於檢察官偵訊當時所為之陳述，其週遭究有如何之「
    顯有不可信之客觀情況」以供本院得以即時調查，足認證人
    黃慶村、賴琮棋、張世育等人於檢察官偵訊時經具結結證所
    為之證詞，自得為證據，而有證據能力。
三、有關本案被告所使用供為販賣第二級毒品甲基安非他命聯絡
    之工具即SonyEricsson行動電話1支（內插門號0000-000000
    SIM卡1張），確實台中市警察局第一分局員警於99年10月27
    日持本院99年聲搜字第3697號核發之搜索票至吳文欽位於台
    中市○○區○○街163號405室住處現場所扣得，此有臺中市
    警察局第一分局99年10月27日日下午9時42分至10時30分之
    搜索扣押筆錄及扣押物品目錄表影本各一份附卷可稽（見中
    分一偵字第0990031698號警卷第44頁至第50頁），是以上開
    被告所使用供為販賣第二級毒品甲基安非他命聯絡之工具即
    SonyEricsson行動電話1支（內插門號0000-000000SIM卡1張
    ），既係依法定程序合法（即同意搜索及命現行犯所有人交
    付）所扣得，且查無其他證據足以證明係執法人員以違法手
    段所取得，亦與本案具有關聯性，當有證據能力。
四、按法院或檢察官得囑託醫院、學校或其他相當之機關、團體
    為鑑定，或審查他人之鑑定，並準用第203條至第206條之1
    之規定（不包括第202條囑託個人鑑定時應命鑑定人於鑑定
    前具結之規定），而鑑定之經過及其結果，應命鑑定人以言
    詞或書面報告，刑事訴訟法第208條第1項前段及第206條第1
    項分別定有明文。另現行刑事訴訟法關於鑑定之規定，除選
    任自然人充當鑑定人外，另設有囑託機關鑑定制度。依刑事
    訴訟法第198條、第208之規定，不論鑑定人或鑑定機關、團
    體，固均應由法院、審判長、受命法官或檢察官視具體個案
    之需要而為選任、囑託，並依同法第206條之規定，提出言
    詞或書面報告，始符合同法第159條第1項所定得作為證據之
    「法律有規定」之情形，否則所為之鑑定，仍屬傳聞證據。
    然於司法警察機關調查中之案件，為因應實務上，或因量大
    、或有急迫之現實需求，併例行性當然有鑑定之必要者，例
    如毒品之種類與成分、尿液之毒品反應，或者槍、彈有無殺
    傷力等鑑定，基於檢察一體原則，得由該管檢察長對於轄區
    內之案件，以事前概括選任鑑定人或囑託鑑定機關、團體之
    方式，俾便轄區內之司法警察官、司法警察對於調查中之此
    類案件，得即時送請先前已選任之鑑定人或囑託之鑑定機關
    、團體實施鑑定，以求時效（見法務部92年9月1日法檢字第
    0920035083號函參照，刊載於法務部公報第312期）。此種
    由檢察機關概括選任鑑定人或概括囑託鑑定機關、團體，再
    轉知司法警察官、司法警察於調查犯罪時參考辦理之作為，
    法無明文禁止，係為因應現行刑事訴訟法增訂傳聞法則及其
    例外規定之實務運作而為。此種由司法警察官、司法警察依
    檢察官所概括選任之鑑定人或囑託鑑定機關、團體所為之鑑
    定結果，與檢察官選任或囑託為鑑定者，性質上並無差異，
    同具有證據能力。又法律已原則規定為有證據能力者，倘為
    當事人所不爭執者，即無贅敘說明其為有證據能力之必要。
    本件卷附之行政院衛生署草屯療養院99年11月22日出具之鑑
    定書（草療鑑字第0991100096號─海洛因4小包、甲基安非
    他命20小包、摻愷他命香煙2支之鑑定，見本院卷第71至75
    頁），依據刑事訴訟法第159條之立法理由及同法第206條規
    定，復審酌該鑑定報告係由專業機關人員本於其專業知識及
    儀器所作成，又上開鑑定書與本案之事實均具有關聯性，是
    可認上開鑑定書具有證據能力。
五、按電話監聽譯文，僅屬依據監聽錄音結果予以翻譯之文字，
    固具文書證據之外觀，但實際上仍應認監聽所得之錄音帶，
    始屬調查犯罪所得之證物，乃刑事訴訟法第165條之1第2項
    所稱之新科技證物，如其蒐證程序合法，且當事人對於該譯
    文內容並無爭執，而法院復已就該譯文依法踐行調查證據程
    序者，該監聽錄音之譯文即與播放錄音有同等價值，自有證
    據能力（最高法院98年度台上字第527號判決意旨參照）。
    查：被告所有門號為0000-000000號、0000-000000號行動電
    話及証人黃慶村所有門號0000-000000號行動電話，曾為臺
    灣臺中地方法院檢察署檢察官聲請本院實施通訊監察獲准，
    經本院核發99年度聲監字第1332號及聲監續字第1246號（門
    號0000-000000號，監察日期自99年8月11日至99年10月8日
    止）、99年度聲監字第1711號（門號0000-000000號，監察
    日期自99年10月15日至99年11月12日止）、99年度聲監字第
    1461號（門號0000-000000號，監察日期自99年9月9日至99
    年10月8日止），在上開監察期間內，(1)被告曾於99年8月21
    日20時53分以0000-000000號行動電話與黃慶村使用之0000-
    000000號行動電話通聯（見中分一偵字第0990031698號警卷
    第33頁、171頁）；又(2)被告於99年10月18日22時59分以000
    0-000000號行動電話與張世育使用之0000-000000號行動電
    話通聯（見同上警卷第246頁背面）；再(3)黃慶村曾於99年9
    月10日20時10分、99年10月6日11時54分以0000-000000號行
    動電話與被告使用之0000-000000號行動電話通聯；而為警
    方監聽後，所制成之通訊監察譯文（見同上警卷第28、31、
    166、169頁），業經證人黃慶村、張世育於偵訊及本院審理
    時坦承均為其間之對話及通訊無誤，且此等譯文已為本院於
    審理時，依法對當事人提示並告以要旨，而踐行調查證據之
    程序。則參照首起之說明，上開各次監聽錄音之譯文即與播
    放錄音具有同等價值，自皆有證據能力。上揭通訊監察譯文
    係員警對於黃慶村使用之0000-000000門號及被告使用之000
    0-000000、0000-000000門號實施合法監聽（即在核准之通
    訊監察期間內）而制成，被告之選任辯護人爭執上揭通訊監
    察未在核准之通訊監察期間內實施，顯有誤會。
六、現行刑事訴訟法並無關於指認犯罪嫌疑人、被告（下稱：犯
    罪嫌疑人）程序之規定，如何經由被害人、檢舉人或目擊證
    人以正確指認犯罪嫌疑人，自應依個案之具體情形為適當之
    處理。依法務部及內政部警政署於90年5月、8月分別頒布之
    「法務部對於指認犯罪嫌疑人程序要點」、「人犯指認作業
    要點」及「警察機關實施指認犯罪嫌疑人程序要領」中之規
    定，於偵查過程中指認犯罪嫌疑人，係採取「選擇式」列隊
    指認，而非一對一「是非式的單一指認」；供選擇指認之數
    人在外形上不得有重大的差異；實施照片指認，不得以單一
    相片提供指認，並避免提供老舊照片指認；指認前應由指認
    人先陳述嫌疑人的特徵、不得對指認人進行誘導或暗示等程
    序，固可提高指認的正確度，以預防指認錯誤之發生。然指
    認之程序，固須注重人權之保障，亦需兼顧真實之發現，確
    保社會正義實現之基本目的。法院就偵查過程中所實行之第
    一次指認（禁止重覆指認），應綜合指認人於案發時所處之
    環境，是否足資認定其確能對犯罪嫌疑人觀察明白、認知犯
    罪行為人行為之內容，該事後依憑個人之知覺及記憶所為之
    指認是否客觀可信，而非出於不當之暗示等事項，為事後審
    查，並說明其認定指認有無證據能力之理由。倘指認過程中
    所可能形成之記憶污染、誤導判斷，均已排除，且其目擊指
    認亦未違背通常一般日常生活經驗之定則或論理法則，指認
    人於審判中，並已依人證之調查程序，陳述其出於親身經歷
    之見聞所為指認，並依法踐行詰問之程序，而非單以指認人
    之指認為論罪之唯一依據，自不得僅因指認人之指認程序與
    上開要點（領）規範未盡相符，遽認其無證據能力（最高法
    院98年度台上字第830號判決意旨參照）。本件有關證人黃
    慶村、賴琮棋、張世育等人於警局偵查過程中指認犯罪嫌疑
    人，既係採取「選擇式」列隊指認，而非一對一「是非式的
    單一指認」（見中分一偵字第0990031698號警卷第93、136
    、158頁），且證人黃慶村、賴琮棋、張世育等人復經本院
    傳喚到庭，並施以交互詰問，及業已保障被告之對質詰問權
    ，是有關證人黃慶村、賴琮棋、張世育等人等人於警局所為
    之指認犯罪嫌疑人紀錄表當然具有證據能力。
七、按證據能力乃證據資料容許為訴訟上證明之資格，屬證據形
    式上之資格要件；至證據之證明力，則為證據之憑信性及對
    於待證事實實質上之證明價值。證據資料必須具有證據能力
    ，容許為訴訟上之證明，並在審判期日合法調查後，始有證
    明力可言，而得為法院評價之對象。又修正後刑事訴訟法第
    159條之4規定，可作為證據之文書有：一、除顯有不可信之
    情況外，公務員職務上製作之紀錄文書、證明文書。二、除
    顯有不可信之情況外，從事業務之人於業務上或通常業務過
    程所須製作之紀錄文書、證明文書。三、除前二款之情形外
    ，其他於可信之特別情況下所製作之文書 。而該法條第2款
    所稱從事業務之人於業務上或通常業務過程所須製作之紀錄
    文書、證明文書，因係於通常業務過程不間斷、有規律而準
    確之記載，且大部分紀錄係完成於業務終了前後，無預見日
    後可能會被提供作為證據之不實登載動機，不實之可能性小
    ，除非該等紀錄文書或證明文書有顯然不可信之情況，否則
    有承認其為證據之必要；因此，採取上開文書作為證據，應
    注意該文書之製作，是否係於例行性之業務過程中，基於觀
    察或發現而當場或即時記載之特徵。經查，卷附之証人賴琮
    棋持用門號0000-000000號（見99年度偵字第24998號卷第
    112、113頁）、証人張世育持用門號0000-000000號（見99
    年度偵字第24998號卷第121至128頁）之雙向通聯紀錄資料
    ，本係電信業者為計算電話通話費用，而以電信業者管控中
    之電腦設備逐筆紀錄通話門號之通話日期、時間長短、通話
    對方門號（即發話方、受話方）、通話地點所在之最近基地
    台位置等。則上開門號雙向通聯紀錄資料，顯非為訴訟上之
    特定目的而製作，而係屬於通常業務過程中不間斷的有規律
    記載，是其記載者，不具有個案性質，自係屬於從事業務之
    人於業務上或通常業務過程所須製作之紀錄文書，經查亦無
    顯不可信之情況，上開卷附之門號0000-000000號、0000-00
    0000號之雙向通聯紀錄資料，應具有證據能力。
八、按刑事訴訟法第159條之5第2項所定 ：「當事人、代理人或
    辯護人於法院調查證據時，知有第159條第1項不得為證據之
    情形，而未於言詞辯論終結前聲明異議者，視為有前項之同
    意。」乃係基於證據資料愈豐富，愈有助於真實發現之理念
    ，酌採當事人進行主義之證據處分權原則，並強化言詞辯論
    主義，透過當事人等到庭所為之法庭活動，在使訴訟程序順
    暢進行之要求下，承認傳聞證據於一定條件內，得具證據適
    格。此種「擬制同意」，因與同條第一項之明示同意有別，
    實務上常見當事人等係以「無異議」或「沒有意見」表示之
    ，斯時倘該證據資料之性質，已經辯護人閱卷而知悉，或自
    起訴書、原審判決書之記載而了解，或偵、審中經檢察官、
    審判長、受命法官、受託法官告知，或被告逕為認罪答辯或
    有類似之作為、情況，即可認該相關人員於調查證據之時，
    知情而合於擬制同意之要件（最高法院96年度台上字第4174
    號判決意旨參見）。經查，本件除上述一至七所述部分外，
    其餘卷內所引用之供述証據（含言詞及書面陳述），其性質
    屬於被告以外之人於審判外的陳述，而為傳聞證據，且查無
    符合刑事訴訟法第159條之1至之4等前4條之情形者，原雖無
    證據能力，然此部分供述證據（含言詞及書面陳述）內容，
    業經本院審理時予以提示並告以要旨，且經檢察官、被告及
    其選任辯護人等表示意見。當事人及辯護人等均已知悉上述
    供述證據乃屬傳聞證據，且被告及其選任辯護人於本院審判
    期日中除對証人黃慶村、賴琮棋、張世育等人於警詢筆錄指
    証被告販賣毒品之陳述有意見外，其餘均未對此部分之證據
    表示意見，且迄至言詞辯論終結前亦未聲明異議，本院審酌
    上開證據資料製作時之情況，尚無違法不當及證明力明顯過
    低之瑕疵，亦認為以之作為證據應屬適當，揆諸前開規定，
    爰依刑事訴訟法第159條之5規定，認為以之作為本案之證據
    亦屬適當，自均有證據能力。
參、有關於實體認定部分：
一、被告販賣第一級毒品海洛因予黃慶村即犯罪事實二、（１）
    至（３）部分：
    訊據被告矢口否認如犯罪事實二、（１）至（３）所示販賣
    第一級毒品海洛因之犯行，辯稱：伊未販賣毒品給黃慶村，
    伊與黃慶村間存有金錢糾紛，且兩人曾經互毆，伊與黃慶村
    間之監察電話內容是伊要拿解癮的藥給黃慶村吃、伊和黃慶
    村聯絡做甘蔗汁生意的事情及黃慶村要拿贓物相片給伊看云
    云。選任辯護人則為被告辯護略以：黃慶村與被告間既有怨
    隙及金錢糾紛存在，黃慶村之証詞即有故意陷被告於不利之
    可能，且若黃慶村有向被告價購海洛因，怎不會以被告欠其
    之金錢債務與購買海洛因之價款相抵，仍願付現金向被告購
    買海洛因，証詞顯有瑕疵等語，經查：
（一）證人黃慶村於99年10月28日檢察官訊問時已明確証述向被
      告購買海洛因之情節（見99年度偵字第24998號卷第27至
      28頁），且檢察官於命証人黃慶村具結前訊問証人黃慶村
      是否故意誣陷被告，証人黃慶村稱：「（問：是否認識吳
      文欽？）認識約一年了。（問：你跟吳文欽交情如何？）
      不是很好，因為吳文欽時常斷斷續續騙我錢，就是跟我借
      錢，後來沒有還錢。（問：吳文欽有無打過你？）算互毆
      ，因為我們有債務糾關係。（問：有無跟吳文欽買過毒品
      ？）有，買過海洛因。（問：是否因為吳文欽欠你錢不還
      ，你才說你跟吳文欽買海洛因？）沒有，是真的因為我跟
      吳文欽買海洛因。（問：你使用的手機號碼為何？）0000
      -000000，都是我自己使用，沒有借別人，使用約1年了，
      但最近從10月份時，我因為另外毒品案件為警查獲，所以
      手機被扣押了。（問：有無使用過0000-000000跟吳文欽
      買過海洛因？）有。我都是用這支跟吳文欽聯絡。吳文欽
      門號0986、0972開頭，我只知道這二支，其他的我忘記了
      。」等語（見99年度偵字第24998號卷第26頁），是証人
      黃慶村承認與被告間有金錢糾紛存在，且曾經因債務關係
      互毆，惟其向被告購買毒品海洛因亦為真實情節，其未虛
      構事實誣陷被告，並於檢察官告知偽証罪之刑責下仍願具
      結陳述，足認証人黃慶村於檢察官訊問時証述向被告購買
      海洛因之情節係其自由意識下之陳述，當無不可信之情況
      。
（二）又証人黃慶村於本院審理時亦具結証稱：「（檢察官問：
      0000-000000是否你使用的行動電話？）是。（檢察官問
      ：你何時使用這支電話？）98年11月多到99年10多。（檢
      察官問：你有無看過被告？）有。（檢察官問：你是否認
      識被告吳文欽？）認識。（檢察官問：你如何認識被告？
      ）做飲料生意認識的。（檢察官問：何時認識的？）大概
      99年9月。（檢察官問：你如何稱呼吳文欽？）『阿金』
      （台語）。（檢察官問：你在99年是否有施用海洛因的習
      慣？）是。（檢察官問：99年10月27日下午5時10分許，
      警察是否有到你在台中市○○街242號二樓住處搜索？）
      是。（檢察官問：當天警察搜索後扣到海洛因殘渣袋9個
      ？）對。（檢察官問：你在警詢、偵查時精神狀況如何？
      ）正常。（檢察官問：當時警察、檢察官訊問時有無脅迫
      或打你？）作筆錄的警察有脅迫我，叫我要指認被告。第
      一次的筆錄警察不滿意，第二次作筆錄時，警察說要多加
      幾條指認被告的。（檢察官問：警察有無說如果你不指認
      會怎樣？）他說如果我不指認，辦案會花很多時間查。（
      檢察官問：警察有無叫你作假的指認嗎？）警察有拿通聯
      紀錄給我看，有好幾條都是警察叫我畫的。（檢察官問：
      你在第一分局99年10月27日晚上9時開始作的筆錄，你跟
      警察說你有跟綽號『阿金』的男生買毒品，該次你說你有
      施用海洛因，你有跟『阿義』跟『阿金』買毒品，有無照
      實講？）有。（檢察官問：『阿金』是誰？）是被告。（
      檢察官問：你跟『阿金』買過幾次海洛因？）一次。（檢
      察官問：你如何知道可以跟被告買海洛因？）因為我們有
      生意上的來往，我有看他用過海洛因。（檢察官問：你如
      何跟吳文欽聯絡要買海洛因？）用電話聯絡。（檢察官問
      ：你用哪支電話？）我自己是用0000-000000的電話打給
      吳文欽，吳文欽的電話我現在不記得了。（檢察官提示警
      卷第223頁背面監聽譯文（時間：2010/9/10 20:10）問：
      吳文欽以0000-000000號電話撥打給你，通話內容代號Ｂ
      是吳文欽，代號Ａ是你，『Ｂ：你過來好嗎  馬上看，Ａ
      ：我沒錢，Ｂ：這樣呢  你不過來，Ａ：沒錢哪有用，Ｂ
      ：不用多意思拿一下，Ａ：你在哪裡，Ｂ：我在我之前住
      的南京路隔壁條路國強街』這是你跟誰的通話內容？）這
      是我跟被告的通話內容。（檢察官問：這通電話在聯絡何
      事？）我在賣飲料，他在賣甘蔗汁，我這通電話是要跟他
      拿甘蔗汁，我先跟他聯絡，再到國強街找他，他帶我去拿
      。（檢察官問：你該次跟被告買多少錢的甘蔗汁？）我先
      跟他欠著，因為那時候我沒有錢，大概欠一兩千塊。（檢
      察官問：你該次如何去國強街？）騎機車。（檢察官問：
      你如何將甘蔗汁載回來？）用塑膠袋裝著放在踏板上。（
      檢察官問：你意思是該次電話聯絡是要向被告買一兩千元
      的甘蔗汁，因為沒有錢先欠著？）是。（檢察官問：甘蔗
      汁價錢如何算？）大寶特瓶裝一瓶一百塊。（檢察官提示
      99 偵字第24998號卷第27頁問：之前檢察官提示同上譯文
      問你，你回答你在99年9月10日8時10分跟吳文欽講電話就
      是要跟他買一千元的海洛因，但是那次沒有錢就先欠著，
      那次是吳文欽叫你到他國強街的住處去拿海洛因，因為吳
      文欽也有欠你錢，就用他欠你的錢來抵銷，這是你跟檢察
      官講的？）是我跟檢察官講的。（檢察官問：你之前跟檢
      察官說那次電話聯絡是要跟吳文欽買一千塊的海洛因，為
      何今天變成是要買一兩千塊的甘蔗汁？）因為跟他接觸很
      多次，我也不太記得是哪一次。（檢察官問：到底是今天
      講的實在還是跟檢察官講的實在？）是跟檢察官講的實在
      。因為那時候剛抓到，記憶比較清楚。（檢察官問：你在
      偵查中跟檢察官說你跟吳文欽買一千塊的海洛因，吳文欽
      如何拿給你？）到國強街的房子裡面，用夾鏈袋裝一包。
      （檢察官問：如何知道一包份量就是一千元？）吳文欽說
      一包就是一千塊。（檢察官問：你當場沒有付錢，吳文欽
      如何說？）我們之前有金錢的糾紛，我說要用抵的，吳文
      欽也沒有說話，就讓我拿走了。（檢察官問：你除了這次
      跟吳文欽買海洛因，還有別次嗎？）有的是他自己給我的
      ，有的是抵銷債務的。（檢察官提示警卷第228頁及背面
      問：你的0000-000000電話在99年10月6日11時54分打給
      0000-000000，電話中你跟吳文欽說：『今天晚上我的部
      分絕對有』，吳文欽說：『那個呢』，你說：『我打給他
      他都沒接，我現在身上有一張相片可以先過去你那邊嗎』
      ，吳文欽說：『晚上一起』，你說：『我現在要去工作，
      人在難過，可以跟我說一下，我要到溪南工作』，吳文欽
      說：『我等一下打給你』。後來99年10月6日0時5分也是
      你打給吳文欽0000-000000，你說：『好嗎』，吳文欽說
      ：『你上來不要讓管理員看到』，你說：『你不下來嗎』
      ，吳文欽說：『我就不想下去』，你說：『你丟鑰匙下來
      』，吳文欽說：『順便把MP3拿過來』，你說：『好』。
      後來在99年10月6日0時5分吳文欽的0000-000000打到你的
      手機，吳文欽說：『你快到了嗎』，你說：『我快到了』
      ，吳文欽說：『你那有一千對不對，我順便丟一千五給你
      ，你拿到管理室，跟她說你要上來拿工具，叫他先將電弄
      好，我房租明天給他』，你說：『好』。228頁背面，同
      日下午5時25分，你打到吳文欽0000-000000電話，吳文欽
      說：『有沒有』，你說：『有阿來了，在門口』，吳文欽
      說：『好』，你說：『你要丟鑰匙嗎』，吳文欽說：『你
      從後門上來』。這些電話是在聯絡什麼？）這通電話是我
      去跟被告拿海洛因。一張相片是一千塊。（檢察官問：這
      次是去哪裡跟吳文欽拿海洛因？）吳文欽在國強街的住處
      。（檢察官問：電話中『丟鑰匙』是何意？）因為被告坐
      骨神經痛，他住在樓上不方便下來，就丟鑰匙下來叫我自
      己開門上去。（檢察官問：你那次買了多少錢的海洛因？
      ）一千元，我有付錢。（檢察官問：吳文欽如何拿海洛因
      給你？）當面拿給我，是用夾鏈袋裝的。（檢察官提示警
      卷第229頁背面～230頁問：這是吳文欽0000-000000電話
      的監聽譯文，99年8月21日晚上8時53分，吳文欽問你：『
      你在哪裡』，你說：『在家呀』，吳文欽說：『還沒下來
      喔』，你說：『你又沒打，你那麼多支電話，我哪知道哪
      一支』，吳文欽說：『阿現在呢』，你說：『可以阿』，
      吳文欽說：『我叫人家過去，一樣喔』，你說：『我先說
      喔，差太多，我就不要喔』，吳文欽說：『好』。這通電
      話是在講什麼？）我要跟被告購買毒品海洛因。（檢察官
      提示譯文問：22時10分，你說：『我在隔壁7-11』，吳文
      欽說：『就跟你說在廟那裡』，你說：『廟隔壁就7-11阿
      』，吳文欽說：『好』。這通電話是在講什麼？）是約的
      地點，在大雅路50號旁邊的7-11。（檢察官提示同日晚上
      10 時11分譯文問：吳文欽打電話跟你說：『在廟那邊，
      開貨車，就上次你在家裡看到那個胖子，你去就知道』，
      你說：『好』。『胖子』是誰？）是吳文欽的朋友。因為
      我去找吳文欽的時候有看過胖子，那天晚上吳文欽叫胖子
      過來拿海洛因給我。（檢察官問：這次為何不是吳文欽自
      己拿毒品給你？）他就叫胖子拿過來。（檢察官問：同日
      晚上10時15分，這通是誰跟吳文欽通話？）這通是胖子用
      我的電話跟吳文欽講，當時我已經見到胖子了。（檢察官
      問：為何胖子要跟吳文欽講電話？）因為我要先看毒品，
      胖子說要先拿錢。（檢察官問：你為何要先看毒品？）因
      為如果不好的話，我就不要了。（檢察官問：後來胖子有
      無拿海洛因給你看？）有。（檢察官問：你看過之後如何
      表示？）我覺得品質不好，我當場就說不要了。（檢察官
      問：你說不要後，胖子就把海洛因收回去了嗎？）我就還
      給胖子。我當場就打給被告說品質不好，怎麼這個顏色，
      他說沒問題，我說沒有試用我不相信。然後，被告就叫我
      把電話拿給胖子聽，被告就叫胖子讓我試用看看，我在
      7-11 後面菜市場的公廁以針筒試用之後，覺得品質不好
      ，沒有感覺，就把海洛因還給胖子，胖子帶我到洲際棒球
      場去找被告，我就跟被告說我不要買，被告說他要再去調
      貨，我們就各自離開了。（檢察官問：被告調貨結果如何
      ？）我不知道。（檢察官提示警卷第230頁，99年8月22日
      1時12 分監聽譯文問：你打給吳文欽說你在歐克家具，吳
      文欽說：『不是啦，在大富路』，你說：『喔』。1時18
      分的時候，你打給吳文欽說有沒有過環中路，吳文欽說：
      『有』，你說：『再來呢』，吳文欽說：『第二條巷子等
      我』。這兩通電話在聯絡什麼事？）被告跟我說如果調到
      貨再去找他。（檢察官問：被告有無調到貨？）沒有。（
      檢察官問：沒有調到貨，被告為何說在過環中路第二條巷
      子等你？）那是調到貨的時候叫我去找他。（檢察官問：
      後來你有無到電話中約的過環中路第二條巷子去等被告？
      ）沒有。（檢察官提示99偵字第24998號卷第28頁，你在
      偵查中說吳文欽幫你調貨，隔天凌晨一點多你真的有拿到
      海洛因，有何意見？）那是再晚一點，半夜兩三點的時候
      才拿到東西。（檢察官問：你的意思是半夜兩三點你還是
      有拿到海洛因？）是。是被告叫胖子拿給我的。（檢察官
      問：約在哪裡？）我不知道那裡是什麼地方，是在台中市
      ○○○路洲際棒球場那邊再過去一點。我不是台中人，所
      以不知道地方。（檢察官問：這次你拿到海洛因，是買多
      少錢？）六千。（檢察官問：有無當場付錢？）有，交給
      被告。我是在拿到貨的前一兩個小時先把錢給被告，被告
      再叫胖子拿海洛因給我。我是在台中市○○○○道附近把
      六千塊交給被告。（檢察官問：可否再確定把錢拿給被告
      的時間、地點？）我們是在棒球場各自離開後一兩個小時
      ，大約凌晨一點時，被告開車來把我載到中清交流道下，
      我把六千元交給被告，我們一起在那邊等被告的朋友，等
      他朋友到拿到東西，再一起到洲際棒球場附近他住的附近
      ，他叫我在那邊等一下，吳文欽就回去了，大約10分鐘左
      右，胖子就拿海洛因出來給我，我就坐計程車回家了。（
      檢察官提示230頁1時12分、1時18分監聽譯文問：是你們
      交易過程中那個階段在聯絡的？）是在洲際棒球場附近。
      （檢察官問：你是否認識賴琮棋、張世育？）不認識。（
      檢察官問：你跟吳文欽有無過節？）沒有，之前有金錢糾
      紛，我有時拿錢跟他買海洛因，他都沒有把東西給我。（
      檢察官問：你剛才所說有無照實講？）有，只是有些過程
      因為回憶記得比較差。…………（審判長問：99年9月10
      日打完電話後，你何時拿到毒品？）約隔半個小時。（審
      判長問：10月6日11時54分打完電話隔多久？）約隔了一
      個小時。（審判長問：吳文欽拿給你的解藥是什麼解藥？
      ）是西藥，有包裝，包裝上面沒有寫。是要解癮的，吳文
      欽說那可以解癮，因為我要去山上工作，沒有毒品時可以
      吃那個解癮。……（審判長問：解藥是賣你還是送你？）
      是送我的。（審判長問：胖子年紀？）約四十歲。」等語
      （見100 年4月12日審判筆錄），証人黃慶村對於檢察官
      詰問之問題，起先有所迴避及顧忌，之後即坦承其與被告
      於99年8 月21日20時53分至99年8月22日1時18分間之行動
      電話通訊監察譯文內容、99年9月10日晚間20時10分之行
      動電話通訊監察譯文內容、99年10月6日11時54分之行動
      電話通訊監察譯文內容均係在聯絡購買毒品海洛因事宜，
      此有卷附之通訊監察譯文可憑【（99年8月21日那次見中
      分一偵字第0990031698號警卷第33頁、171頁）、（99年9
      月10日那次見同上警卷第28、166頁）、（99年10月6日那
      次見同上警卷第31、169頁）】，且分別於該日通訊聯絡
      後在不等時間取得毒品海洛因【（99年8月21日那次在翌
      日2、3時）、（99年9月10日那次在半小時後）、（99年
      10月6日那次在一小時後）】，而非如被告所辯，該等通
      訊監察譯文之內容非在聯絡購買毒品事宜，而是在聯絡伊
      拿解癮的藥給黃慶村吃、和黃慶村做甘蔗汁生意、黃慶村
      要拿贓物相片給伊看云云。
（三）再者，證人黃慶村因於99年10月23日或24日在台中市○區
      ○○街242號其住處內施用海洛因1次，而為警方於99年10
      月27日下午5時10分許持搜索票於上開處所查獲，並扣得
      海洛因殘渣包裝袋8個，經採集尿液送驗，結果呈嗎啡之
      陽性反應，後經本院以100年度訴字第70號判決判處有期
      徒刑1年1月確定乙節，有上開刑事案件判決1件附卷可參
      （見本院卷第134頁），從上述調查所得之證據資料加以
      判斷後，足徵證人黃慶村確因自身施用海洛因而有購買毒
      品之需求，其於偵查中及本院審理時所為上開證言，應可
      採信。
二、被告販賣第二級毒品甲基安非他命予賴琮棋即犯罪事實二、
    （４）部分：
    訊據被告矢口否認如犯罪事實二、（４）所示販賣第二級毒
    品甲基安非他命之犯行，辯稱：伊未販賣毒品給賴琮棋，伊
    係與賴琮棋合資購買甲基安非他命，且伊與賴琮棋是老闆員
    工關係，伊有欠賴琮棋錢，賴琮棋挾怨報復伊云云。選任辯
    護人則為被告辯護略以：賴琮棋與被告間既有吵架及爭執之
    怨隙存在，即難期賴琮棋對被告作出客觀真實之証詞，且若
    賴琮棋若有向被告價購甲基安非他命，怎不會以被告積欠其
    之薪資與購買甲基安非他命之價款相抵，仍願付現金向被告
    購買甲基安非他命等語，經查：
（一）證人賴琮棋於99年10月28日檢察官訊問時已明確証述係向
      被告購買甲基安非他命，並非與被告合資購買甲基安非他
      命等情節（見99年度偵字第24998號卷第32頁），且檢察
      官於命証人賴琮棋具結後訊問証人賴琮棋是否故意誣陷被
      告，証人賴琮棋稱：「（問：你跟吳文欽之前有無糾紛？
      ）曾經發生過爭執，時間在99年2-3月間，因為我是他的
      員工。（問：你是否會挾怨報復？）不會。（問：你用什
      麼電話跟吳文欽聯絡購買毒品安非他命事情？）我以0000
      -000000、0000-000000打吳文欽的0000-000000，還有其
      他的0000-000000、0000-000000的電話。」等語（見99年
      度偵字第24998號卷第31至32頁），是証人賴琮棋承認與
      被告間爭發生過爭執，惟其向被告購買毒品甲基安非他命
      亦為真實情節，其未虛構事實挾怨報復被告，並具結表示
      如作偽証願承擔偽証罪之刑責而陳述，足認証人賴琮棋於
      檢察官訊問時証述向被告購買甲基安非他命之情節係其自
      由意識下之陳述，當無不可信之情況。
（二）証人賴琮棋於99年12月21日檢察官訊問再次具結証述：「
      （問：是否於99年9月12日14時41分接獲吳文欽電話，前
      往吳文欽住處，向吳文欽購買3000元安非他命？）是，時
      間點應該是14點56分那一通，當時吳文欽住在台中市○○
      街106號405室，我當時有進入到吳文欽房間內購買3000元
      安非他命1包，重量我不清楚。於隔日9月13日晚上9點1及
      33分我有跟吳文欽再聯絡，又去他家，補之前9月12日買
      的安非他命的量，因為9月12日那一次安非他命的量明顯
      比較少，加上吳文欽自己也有說量比較少，所以約13日時
      ，補安非他命給我。」等語（見99年度偵字第24998號卷
      第132頁）。
（三）又証人賴琮棋於本院審理時亦具結証稱：「（檢察官問：
       0000-000000是否你的行動電話？）是我媽媽的，我是99
      年有在使用。開始使用的詳細時間不太記得。（檢察官問
      ：你有無見過被告？）有。（檢察官問：你是否認識被告
      ？）算認識。（檢察官問：你何時認識被告？）99年初。
      是朋友介紹認識的。（檢察官問：你如何稱呼被告？）『
      阿欽』（台語）。（檢察官問：你在99年10月27日下午5
      時30分許，是否有在住處被警察搜索並扣得安非他命吸食
      器一組？）是。（檢察官問：當天搜索完後，你有去警察
      局作筆錄？）是。（檢察官問：當時你精神狀況如何？）
      良好。（檢察官問：隔天10月28日下午至地檢署作筆錄，
      你精神狀況如何？）良好。（檢察官問：99年12月16日
      你去第一分局作筆錄，你精神狀況如何？）良好。（檢察
      官問99年12月21日你在地檢署作筆錄，你精神狀況如何？
      ）良好。（檢察官提示警卷第86頁問：99年10月27日下午
      你的筆錄，你說有向綽號『阿欽』的男子買毒品安非他命
      ，有無照實講？）有。（檢察官問：綽號『阿欽』的人是
      誰？）就是被告。（檢察官問：你如何知道可以跟被告買
      安非他命？）以前朋友說的。（檢察官問：你如何跟被告
      聯絡買安非他命？）電話聯絡。我是用自己的0000-00000
      0電話與被告聯絡。（檢察官問：你是否記得被告的電話
      ？）我不記得了。（檢察官提示偵卷第112頁通聯紀錄問
      ：99年9月12日下午2時41分一直到同日下午4時12分都有
      跟被告的0000-000000電話的通聯，通話內容是聯繫何事
      ？）要過去跟被告拿安非他命。（檢察官問：你在這天下
      午的電話中如何跟被告講的？）不太記得了。（檢察官問
      ：你去哪裡跟被告拿安非他命？）國強街那邊，應該是被
      告住的地方。（檢察官問：99年9月12日下午你打電話後
      ，實際上有無去被告國強街住處？）應該是有去，隔天好
      像也有去。（檢察官問：9月12日下午你有無進去被告國
      強街家裡？）我有進去過被告家裡，不太記得日期。（檢
      察官問：該次有無拿到安非他命？）有，但是當次拿的毒
      品量不夠，隔天才又過去他家那裡拿，但是我現在不記得
      12 、13日我有沒有上去他家裡面。（檢察官問：9月12日
      下午你去被告家拿安非他命，你是跟他買嗎？）是，買了
      3,000元，重量不知道。（檢察官問：3,000元你有無交給
      吳文欽？）有，是9月12日下午我去找吳文欽的時候，是
      交給吳文欽本人。（檢察官問：吳文欽如何拿安非他命給
      你？）用手拿給我，是用夾鏈袋裝的。（檢察官問：吳文
      欽在現場有秤安非他命給你看嗎？）沒有。（檢察官問：
      是用夾鏈袋裝著就拿給你了？）是，是裝成一包。（檢察
      官問：你剛才說重量不夠是怎麼回事？）看起來比較少，
      我在現場就跟吳文欽反應說看起來比較少，吳文欽說叫我
      隔天再過去，要補給我。（檢察官問：隔天吳文欽有無補
      給你安非他命？）有。（檢察官問：隔天13日你如何跟吳
      文欽聯絡補不足的份量？）打0938那支電話。（檢察官問
      ：9月13日吳文欽在何處拿安非他命給你？）也是他國強
      街住處，只是樓下、樓上我忘記了。（檢察官問：你是否
      記得他補給你的時間？）13日晚上。（檢察官問：你是否
      認識黃慶村、張世育？）不認識。（檢察官問：你跟吳文
      欽有無過節？）99年初，他做甘蔗生意時，我們有吵架。
      （檢察官問：你們吵架是否會影響你今日作對不利被告的
      證述？）沒有，我有照實講。……（辯護人問：吳文欽是
      否僱用過你？）有，我以前幫他削甘蔗、載甘蔗，只是朋
      友幫忙，沒有拿到薪水。（辯護人問：被告有無賣過機器
      給你？）沒有。……（審判長提示99偵24998號卷第112頁
      通聯紀錄問：是否基地台在國強街的時候你去找被告的？
      ）是。……（審判長問：你跟被告買毒品的次數是否不只
      這一次？）是。但是其他交易的時間、地點都忘記了。我
      只有跟他買甲基安非他命。」等語（見100年4月12日審判
      筆錄），經核與卷附之賴琮棋持用之0000-000000號及被
      告持用之0000-000000號之雙向通聯紀錄所記載之撥打通
      話日期相符（見99偵24998號卷第112頁）。參以此部分並
      無被告與證人賴琮棋間之電話監聽及監聽譯文資料，則被
      告與賴琮棋間通話對話之內容，外人實無從探知，然尚不
      得因此即逕謂證人賴琮棋之證詞為不可信。再衡酌以一般
      人均知悉販賣甲基安非他命之罪刑甚重，則在無任何監聽
      及譯文資料可供佐證下，賴琮棋何需另行設詞誣陷被告有
      販賣第二級毒品甲基安非他命之行為。據上，足認證人賴
      琮棋於檢察官偵查中至本院審理時所結證之內容尚非屬空
      泛無稽之詞。
（四）再者，證人賴琮棋因於99年10月25日在台中市北屯區○
      ○○○街30之1號其住處內施用甲基安非他命1次，而為警
      方於99年10月27日下午6時許持搜索票於上開處所查獲，
      並扣得自製吸食器1組，經採集尿液送驗，結果呈甲基安
      非他命之陽性反應，後經本院以99年度毒聲字第1060號裁
      定送法務部矯正署台灣台中看守所附設勒戒處所觀察、勒
      戒後，認為無繼續施用毒品之傾向，經台灣台中地方法院
      檢察署以99年度偵字第4216號為不起訴處分乙節，有上開
      不起訴處分書1件附卷可參（見本院卷第137頁），從上述
      調查所得之證據資料加以判斷後，足徵證人賴琮棋確因自
      身施用甲基安非他命而有購買毒品之需求，其於偵查中及
      本院審理時所為上開證言，應可採信。
三、被告販賣第二級毒品甲基安非他命予張世育即犯罪事實二、
    （５）至（８）部分：
    訊據被告矢口否認如犯罪事實二、（５）至（８）所示販賣
    第二級毒品甲基安非他命之犯行，辯稱：伊未販賣毒品給張
    世育，伊與張世育有債務糾紛，伊向張世育借8萬元，陸續
    還了4萬元，後來又再借2萬4千元，伊還沒有還清，張世育
    係故意誣陷伊云云。選任辯護人則為被告辯護略以：張世育
    於偵查中証述向被告購買甲基安非他命二次交付現金12,000
    、11,000元，二次以債務相抵各12,000元，於審判中証述只
    有一次交付現金12,000元，其餘幾次都是以債務相抵各
    12,000元，前後兩次之証詞顯有矛盾，不足採信等語，經查
    ：
（一）證人張世育於99年10月28日檢察官訊問時已明確証述向被
      告購買4次甲基安非他命，並非與被告合資購買甲基安非
      他命等情節（見99年度偵字第24998號卷第36頁），又再
      次於99年12月21日檢察官訊問時具結証稱：「（問：是否
      於99年7月5日20時4分許以0000-000000與吳文欽持有的
      0000-000000聯絡，約定在台中市○○區○○路1段附近的
      頂好超市門口，向吳文欽購買1萬2000元安非他命？）有
      。（問：是否於99年7月26日23時33分44秒以0000-000000
      與吳文欽持有的0000-000000聯絡，約定在台中市○○區
      ○○路與民生路口，向吳文欽購買1萬2000元安非他命？
      ）有。（問：是否於99年9月24日早上8時54分15秒以0000
      -000000與吳文欽持有的0000-000000聯絡，約定在台中市
      大雅區○○路○段163巷口，向吳文欽購買1萬2000元安非
      他命？）有。（問：是否於99年10月18日22時59分16秒以
      0000-000000與吳文欽持有的0000-000000聯絡，約定在台
      中市○○區○○路1段163巷口，向吳文欽購買1萬1000元
      安非他命？）有。（問：除了你向吳文欽購買安非他命的
      錢外，你有無另外借吳文欽錢？）有，曾經借他6萬元，
      我跟吳文欽第一次交易時，毒品的款項都是直接交1萬2千
      元給吳文欽，之後2次是從我借給吳文欽的款項扣除，最
      後1次也有給吳文欽1萬1千元。（問：為何上次庭訊時，
      你稱是當日給吳文欽錢？）因為我當時比較緊張，且時間
      久了，細節不太記得了，但確定有跟吳文欽購買安非他命
      4次。（問：為何之前製作筆錄時，你講的時間點也跟今
      日陳述不符？）因為時間已經久了，所以要靠通聯來回想
      。（問：吳文欽還積欠你多少錢？）沒有了，因為吳文欽
      之後有請他的女朋友匯錢給我，但我也不認識吳文欽的女
      朋友。（問：是否有介紹吳文欽從事大閘蟹的生意？）有
      ，吳文欽有請我幫他介紹，我有幫他介紹賣了1000多隻的
      大閘蟹。我幫吳文欽介紹大閘蟹生意並沒有收取代價或其
      他好處，就是單純幫吳文欽，因為我當時跟他有點熟悉度
      ，有勸他不要做跟毒品有關係的事情，所以我才幫吳文欽
      介紹大閘蟹生意，希望可以拉他一把。」等語（見99年度
      偵字第24998號卷第133至134頁）。是証人張世育承認與
      被告間曾有6萬元的債務，但被告已經還清，且其向被告
      購買過4次毒品甲基安非他命的事實絕非虛構，即無誣陷
      被告之必要及可能，並具結表示如作偽証願承擔偽証罪之
      刑責而陳述，足認証人張世育於檢察官訊問時証述向被告
      購買甲基安非他命之情節係其自由意識下之陳述，當無不
      可信之情況。
（二）再者，證人張世育因於99年10月26日在台中市○○區○○
      路1段163巷7號住處內施用甲基安非他命1次，而為警方於
      99年10月27日下午5時35分持搜索票於上開處所查獲，並
      扣得甲基安非他命2包及吸食器1組，經採集尿液送驗，結
      果呈甲基安非他命之陽性反應，後經本院以100年度毒聲
      字第124號裁定送法務部矯正署台灣台中看守所附設勒戒
      處所觀察、勒戒後，認為無繼續施用毒品之傾向，經台灣
      台中地方法院檢察署以99年度偵字第4218號為不起訴處分
      乙節，有上開不起訴處分書1件附卷可參，從上述調查所
      得之證據資料加以判斷後，足徵證人張世育確因自身施用
      甲基安非他命而有購買毒品之需求，其於偵查中所為上開
      證言，應可採信。復有卷附之張世育持用之0000-000000
      號及被告持用之0000-000000、0000-000000號之雙向通聯
      紀錄所記載之撥打通話日期與張世育証述購買毒品之日期
      相符（見99偵24998號卷第122至127頁）；參以此部分並
      無被告與證人張世育間之電話監聽及監聽譯文資料，則被
      告與張世育間通話對話之內容，外人實無從探知，然尚不
      得因此即逕謂證人張世育之證詞為不可信。再衡酌以一般
      人均知悉販賣甲基安非他命之罪刑甚重，則在無任何監聽
      及譯文資料可供佐證下，張世育何需另行設詞誣陷被告有
      販賣第二級毒品甲基安非他命之行為，況就被告與張世育
      最後一次交易毒品時間為99年10月18日22時59分，有該次
      被告持用行動電話0000-000000號之通訊監察譯文可憑（
      見中分一偵字第0990031698號警卷第246頁背面）；並有
      扣案之SonyEri csson廠牌行動電話1具（含門號0000-000
      000號之SIM卡1張）可証，足認證人張世育偵查中結證之
      內容非屬空泛無稽之詞。
（三）證人張世育於本院審理時雖翻異前詞証稱：「（檢察官問
      ：你有無辦過0000-000000行動電話？）有。（檢察官問
      ：行動電話都是你自己用？）是。（檢察官問：你是否認
      識被告？）認識。（檢察官問：如何認識？何時認識？）
      去年3、4月，是朋友介紹認識。（檢察官問：你認識吳文
      欽之後如何稱呼他？）『阿金』（台語）。（檢察官問：
      99年10月27日在台中縣大雅鄉○○路○段住處，警察有去
      搜索？）是。（檢察官問：當天有扣到2包安非他命及吸
      食器？）是。（檢察官問：你在警局說你有跟綽號『金仔
      』（台語）的男性買過安非他命，是否實在？）實在。（
      檢察官問：『金仔』是指誰？）就是在庭的被告。（檢察
      官問：你如何知道可以跟被告買安非他命？）朋友說的。
      （檢察官問：你是否記得跟吳文欽買過幾次安非他命？）
      一次。（檢察官問：你跟吳文欽如何聯絡買安非他命？）
      第一次是朋友介紹，被告打電話約我。（檢察官問：時間
      是何時？）大概一年以前。去年5月間。（檢察官問：被
      告是打0000-000000與你聯絡？）是。（檢察官問：被告
      平常會以0000-000000與你聯絡嗎？）很少。有一次是跟
      我借錢，有兩次是要我介紹賣大閘蟹的。（檢察官問：你
      剛才說買過一次，但在警詢、偵查中你說是四次，何者為
      真？）在警察局時，警察說什麼我都說是。（檢察官問：
      你在警察局兩次筆錄及檢察官兩次偵訊，總共有四次問話
      ，你每次都說有四次，不是只有第一次在警察局這樣講，
      有何意見？）我也不知道時間到底是怎樣。（檢察官提示
      99年度偵字第24998號卷第115~119頁99年12月15日警詢筆
      錄問：根據0000-000000號通聯紀錄你說跟吳文欽聯絡是
      要買安非他命，有何意見？）第一次我跟吳文欽買是99
      年5月底，我們約在大雅一個超商前面，我人先到，看到
      有一台轎車，車上有兩個人，我不知道是誰打電話給我，
      叫我去前面電線桿旁拿安非他命，錢我交到車上去，但是
      是誰拿的我不知道，因為對方有戴帽子，吳文欽有坐在車
      上。（檢察官問：除了上述這次，另外在警詢時你說在99
      年7月5日、99年7月26日、99年9月24日、99年10月18日，
      這四次根據通聯紀錄，你跟警察講說你也有跟吳文欽購買
      安非他命，交易的方式是先約到特定的地點，他會把安非
      他命裝在菸盒裡面，就藏在約的地點附近，你會依他的指
      示去藏的地方拿，有何意見？）這四次有買安非他命，但
      是不能確定賣給我的人就是吳文欽。因為吳文欽都沒有出
      現，我也沒有碰到他本人。（檢察官問：上開四次交易經
      過如何？）這四次都是對方打電話給我，約我到一個地方
      去拿安非他命，只是地點不同，電話中他說我人到了，比
      如說7-11，又過幾分鐘又打電話跟我說在7-11的某處可以
      拿到安非他命，但打電話的人都沒有出現。（檢察官問：
      這四次，你買安非他命的錢交給誰？）這四次我都沒有交
      錢，因為吳文欽有欠我錢。（檢察官問：這四次，你買安
      非他命的錢跟吳文欽欠你的錢為什麼可以相抵？）這四次
      我拿到安非他命之後，對方又打電話給我，我跟對方說吳
      文欽有欠我錢，叫對方跟吳文欽算。（檢察官問：這四次
      你為何知道可以跟電話中的人買安非他命？）電話中的人
      就是當初帶我去認識吳文欽的人。（檢察官問：對方怎麼
      知道你什麼時候要買安非他命？）都是他們打電話來問我
      要不要安非他命。（檢察官問：這四次安非他命交易時，
      對方都是在多久前跟你聯絡？）都是當天打0000-000000
      跟我聯絡。（檢察官提示99年度偵字第24998號卷第121、
      122頁，這是0000-000000的通聯，你跟警察說99年7月5日
      晚上8點多約在你家附近頂好超市門口交易安非他命，當
      天晚上7:06分跟8:04分跟你通電話的是吳文欽的手機
      0000000000，是聯絡何事？）確實是0000-000000電話打
      電話給我，但電話中跟我對話的人是吳文欽本人或是他的
      小弟，我不知道，但是我確定沒有跟吳文欽碰到面。（檢
      察官問：你可以確定是0000-000000在99年7月5日晚上7:
      06、8:04打給你的是聯絡買毒品的事？）是。（檢察官問
      ：有關7月5日這次，你在警局說的拿毒品的地點是在大雅
      鄉○○路○段的頂好超市門口，是正確的嗎？）是。（檢
      察官問：你在警局說你有準備現金12,000元，現在又說是
      用抵的，到底是怎樣？）我當天沒有交現金12,000，是用
      吳文欽欠我的6萬元相抵。（檢察官提示99年度偵字第
      24998號卷第123頁通聯問：99年7月26日11時33分的通話
      內容是聯絡何事？）這一次是吳文欽本人打給我。他說要
      來找我，我就跟他約在我家見面。時間太久我有點忘了。
      （檢察官問：第三次99年9月24日早上8時54分，吳文欽以
      0000-000000打到你的0000-000000，通知你到大雅鄉○○
      路○段163巷口，要你準備現金12,000，你把現金交給他
      ，他把毒品放在民生路路旁的電氣箱上讓你自己去拿，有
      無此事？）我不確定時間。（檢察官提示99年度偵字第
      24998號卷第124、125、126頁問：99年9月24日凌晨1時9
      分至8時59分，你的0000-000000與吳文欽0000-000000有
      多通通話及簡訊，有何意見？）沒有意見。（檢察官問：
      你為何在99年12月5日警詢時，你回答觀看雙向通聯紀錄
      後，有買安非他命的事情？）我真的忘記了。（檢察官提
      示99年度偵字第24998號卷第119頁問：對99年10月18日這
      次通聯紀錄，有何意見？）我都忘記了。事隔這麼久我也
      忘記有沒有講這些事。（檢察官提示99年度偵字第24998
      號卷第133頁偵訊筆錄，有何意見？）因為我當時很緊張
      。（檢察官問：你跟檢察官說你曾經借給吳文欽6萬元，
      第一次是交12,000給吳文欽，兩次從借給他的錢扣除，最
      後一次是交給吳文欽11,000？）吳文欽有欠我6萬元，我
      有交一次現金12,000，其他都是用抵的，11,000應該是口
      誤。（檢察官問：你用吳文欽欠你的錢抵毒品的錢，抵過
      幾次？）一兩次，我不確定。………（檢察官提示警卷第
      246頁背面，99年10月18日晚上吳文欽與你電話的通聯，
      你可否回想這通電話講什麼事，吳文欽為何打電話給你？
      ）他應該來找我吧，應該是講大閘蟹的事。（檢察官問：
      當天基地台位置在台中縣大雅鄉○○路附近，離你家多遠
      ？）學府路離我家大概幾百公尺。（檢察官問：你剛才說
      你以吳文欽欠款抵買毒品的錢大概一兩次，你如何拿到毒
      品？）一次是約在頂好超市附近，他把毒品放在煙盒裡面
      ，放在電線桿旁叫我去拿，過了一兩分鐘他就打電話問我
      有沒有拿到，我說有，我說『金仔』有欠我錢，我就叫他
      自己去跟『金仔』講。（檢察官問：你說用欠款相抵的有
      一兩次，另外一次的交易情形如何？）另外一次好像是他
      在我家附近，跟我約好，沒有碰到面，把東西丟在草叢邊
      。但是日期現在不記得了。（檢察官問：你記得這兩次相
      抵的，對方用什麼電話打給你？）我根本不去記對方的電
      話。（檢察官問：是0000-000000、0000-000000這兩支電
      話跟你聯絡交易毒品的地點嗎？）我不確定是不是。（檢
      察官問：你是否都是拿毒品的當天，對方打電話給你？）
      是。…………（審判長提示99年12月21日偵訊筆錄問，請
      證人詳閱後回答？）我有講過這些話。（審判長問：檢察
      官有無對你刑求、逼供？）沒有。（審判長提示99年10月
      28日偵訊筆錄，請證人詳閱後回答？）我有講過這些話。
      （審判長問：檢察官有無對你刑求、逼供？）沒有。」等
      語（見100年5月10日審判筆錄），証人張世育於本院審理
      時改稱確定向被告購買毒品甲基安非他命的時間是在99
      年5月初，99年7月5日、99年7月26日、99年9月24日、99
      年10月18日這四次交易毒品的對象不確定是否為被告本人
      ，但其又稱該四次交易毒品的價金係以被告欠其之債務相
      抵，未實際交付現金，証人張世育之証詞顯與常情不符，
      若其交易毒品之對象非被告本人，其如何能向交易毒品之
      人主張債務相抵，是上開証人張世育証述內容顯係為被告
      脫罪之詞。
（四）按證人之陳述有部分前後不符，或相互間有所歧異時，或
      因記憶淡忘、或事後迴護被告、或因其他事由所致，究竟
      何者為可採，法院仍得本其自由心證予以斟酌，非謂一有
      不符或矛盾，即應認其全部均為不可採信；尤其關於行為
      動機、手段及結果等之細節方面，證人之證言，有時亦有
      予渲染之可能；然其基本事實之陳述，若果與真實性無礙
      時，則仍非不得予以採信（最高法院74年度臺上字第1599
      號判例要旨、90年度臺上字第6078號判決要旨參照）；況
      認事採證、證據之取捨及證據證明力之判斷，俱屬事實審
      法院之職權，苟無違證據法則，自不能指為違法；是供述
      證據前後雖有差異或矛盾，事實審法院非不可本於經驗及
      論理法則，斟酌其他情形，作合理之比較，定其取捨；其
      就供述證據之一部，認為真實者，予以採取，亦非法則所
      不許。因之，證人供述之證據，前後縱有差異，事實審法
      院依憑證人前後之供述證據，斟酌其他證據，本於經驗法
      則與論理法則，取其認為真實之一部，作為論罪之證據，
      自屬合法（最高法院90年度台上字第6943號判決要旨參照
      ）。依證人張世育於偵查中及本院審理時具結之證詞，可
      確定被告確有販買毒品甲基安非他命予張世育之事實，惟
      就交易毒品之次數、方式、實際交付現金與否等情節，証
      人張世育前後証述不一，惟依証人張世育於本院審理時，
      經審判長命其詳閱偵訊內容後其最後又改稱偵訊筆錄確為
      其自由意識下之陳述，基於此等調查之結果，足徵證人張
      世育於審理中翻異之詞自不可採，而應以其偵查中所述者
      ，方屬事實。
四、按販賣毒品之所謂販賣行為，係行為人基於營利之目的，而
    販入或賣出毒品而言。販賣毒品者，其主觀上須有營利之意
    圖，且客觀上有販賣之行為，即足構成，至於實際上是否已
    經獲利，則非所問。即於有償讓與他人之初，係基於營利之
    意思，並著手實施，而因故無法高於購入之原價出售，最後
    不得不以原價或低於原價讓與他人時，仍屬販賣行為。必也
    始終無營利之意思，縱以原價或低於原價有償讓與他人，方
    難謂為販賣行為，而僅得以轉讓罪論處（最高法院93年度台
    上字第1651號刑事判決意旨參照）。復衡以近年來毒品之濫
    用，危害國民健康與社會安定日益嚴重，治安機關對於販賣
    或施用毒品之犯罪行為，無不嚴加查緝，各傳播媒體對於政
    府大力掃毒之決心亦再三報導，已使毒品不易取得且物稀價
    昂，苟被告於交付毒品海洛因予黃慶村、交付毒品甲基安非
    他命予賴琮棋、張世育之交易過程中無利可圖，縱屬至愚，
    亦無甘冒被取締移送法辦判處重刑之危險而平白從事上開毒
    品海洛因、甲基安非他命交易之理。是其販入之價格必較其
    出售之價格為低，而有從中賺取買賣價差牟利之意圖及事實
    ，應屬合理認定。又販賣毒品海洛因、甲基安非他命係違法
    行為，非可公然為之，而海洛因、甲基安非他命亦無公定價
    格，係可任意分裝增減分量，且每次買賣之價格、數量，亦
    隨時依雙方之關係深淺、資力、需求量、對行情之認知、來
    源是否充裕、查緝是否嚴緊、購買者被查獲時供述購買對象
    之可能風險之評估等因素，而異其標準，機動調整，非可一
    概論之。從而販賣之利得，除非經行為人詳細供出各次所販
    賣之毒品之進價及售價，且數量俱臻明確外，實難察得其交
    易實情，然販賣者從價差或量差中牟利，方式雖異，惟其販
    賣行為在意圖營利則屬同一。從而，舉凡有償交易，除足以
    反證其確係另基於某種非圖利本意之關係外，通常尚難因無
    法查悉其精確之販入價格，作為是否高價賣出之比較，諉以
    無營利之意思而阻卻販賣犯行之追訴。本案被告多次分別販
    賣毒品予黃慶村、賴琮棋、張世育等人，倘非有利可圖，自
    無平白甘冒觸犯重罪之風險而一再為之之理，足認被告主觀
    上確有營利之意圖甚明。
三、綜上證據，被告確有本案上開販賣第一級毒品海洛因、第二
    級毒品甲基安非他命之犯行，本院亦依被告及選任辯護人之
    聲請向沈祿從診所調閱徐巧玲自99年7月至10月間購取海洛
    因解藥之資料，惟本院調得之資料與被告販賣毒品予黃慶村
    、賴琮棋、張世育等人之犯行並無關連，亦無解於被告有罪
    之認定，本件事證俱已明確，犯行洵堪認定，均應依法論科
    。
肆、論罪科刑部分：
（一）核被告就犯罪事實二、（１）至（３）部分所為，係犯毒
      品危害防制條例第4條第1項之販賣第一級毒品罪，就犯罪
      事實二、（４）至（８）部分所為，係犯毒品危害防制條
      例第4條第2項之販賣第二級毒品罪；被告於犯罪事實二、
      （１）至（８）所示分別販賣毒品海洛因及甲基安非他命
      給證人黃慶村、賴琮棋、張世育等人前所持有各該毒品之
      低度行為，應均為其販賣之高度行為所吸收，皆不另論罪
      。再者，被告所為就犯罪事實二、（１）至（８）部分所
      示各次販賣毒品海洛因、甲基安非他命之犯行間，犯意個
      別，行為時間、空間互殊，應分論併罰。
（二）按行為人參與構成要件行為之實施，並不以參與構成犯罪
      事實之全部或始終參與為必要，即使僅參與構成犯罪事實
      之一部分，或僅參與某一階段之行為，亦足以成立共同正
      犯；故共同實施犯罪行為之人，在合同意思範圍以內，各
      自分擔犯罪行為之一部，相互利用他人之行為，以達其犯
      罪之目的者，即應對於全部所發生之結果，共同負責（最
      高法院28年度上字第3110號判例參照）。被告與綽號「胖
      子」之成年人就犯罪事實二、（１）部分，就該次犯行有
      犯意聯絡及行為分擔，為共同正犯。
（三）又按刑之量定，為求個案裁判之妥當性，法律固賦予法院
      裁量權，但此項裁量權之行使，除應依刑法第57條規定，
      審酌行為人及其行為等一切情狀，為整體之評價，並應顧
      及比例原則與平等原則，使罪刑均衡，輕重得宜，以契合
      社會之法律感情。又刑法第59條規定犯罪之情狀可憫恕者
      ，得酌量減輕其刑，其所謂「犯罪之情狀」，與同法第57
      條規定科刑時應審酌之一切情狀，並非有截然不同之領域
      ，於裁判上酌減其刑時，應就犯罪一切情狀（包括第57條
      所列舉之10款事項），予以全盤考量，審酌其犯罪有無可
      憫恕之事由（即有無特殊之原因與環境，在客觀上足以引
      起一般同情，以及宣告法定低度刑，是否猶嫌過重等等）
      ，以為判斷。本院審酌被告販賣第一級毒品罪之法定刑為
      「死刑或無期徒刑；處無期徒刑者，得併科新臺幣二千萬
      元以下罰金」；及販賣第二級毒品罪之法定刑為「無期徒
      刑或七年以上有期徒刑，得併科新臺幣一千萬元以下罰金
      」，然同為販賣第一、二級毒品之人，其原因動機不一，
      犯罪情節未必盡相同，或有大盤毒梟者，亦有中、小盤之
      分，甚或僅止於吸毒者友儕間為求互通有無之有償轉讓者
      亦有之，其販賣行為所造成危害社會之程度自屬有異，法
      律科處此類犯罪，所設之法定最低本刑卻同為「無期徒刑
      ，得併科新臺幣二千萬元以下罰金」、「七年以上有期徒
      刑，得併科新臺幣一千萬元以下罰金」，不可謂不重，於
      此情形，倘依其情狀處以較輕之有期徒刑，即足以懲儆，
      並可達防衛社會之目的者，自非不可依客觀之犯行與主觀
      之惡性二者加以考量其情狀是否有可憫恕之處，適用刑法
      第59條之規定酌量減輕其刑，期使個案裁判之量刑能斟酌
      至當，符合比例原則。本件被告所為就犯罪事實二、（１
      ）至（８）部分之販賣第一級毒品海洛因及第二級毒品甲
      基安非他命之犯行，無視國家對於杜絕毒品危害之禁令，
      其行為固屬不當，應予非難，然被告販賣第一級毒品之對
      象僅有1人，次數雖有3次，但每次之販賣金額各為6千元
      、1千元、1千元，販賣第二級毒品之對象則有2人，次數
      雖各有1次及4次，但每次之販賣金額各為3千元、1萬2 千
      元、1萬2千元、1萬2千元、1萬1千元，被告販賣第一、二
      級毒品之犯罪情節均尚非至惡，相對於長期大量販賣毒品
      之大毒梟而言，其對社會治安及國民健康之危害顯然較小
      ，是從被告犯案情節觀之，倘仍遽處以販賣第一級毒品之
      最低刑度及販賣第二級毒品之最低刑度，尚屬情輕法重，
      且難謂符合罪刑相當性及比例原則，更無從與大毒梟之惡
      行有所區隔，是其上開販賣第一級毒品及第二級毒品之犯
      罪情狀相較於法定之重刑，在客觀上足以引起一般人之同
      情，情節尚堪憫恕，爰均依刑法第59條之規定酌量減輕其
      刑（無期徒刑減輕者，為二十年以下十五年以上有期徒刑
      ）。
（四）本院審酌被告有如犯罪事實欄所載之刑事前案紀錄，平日
      素行不佳，甚而於86年間已有一次非法販賣化學合成麻醉
      藥品罪之前科，仍不思以正當途徑掙取金錢，竟因利慾薰
      心，貪圖販賣第一級毒品海洛因及第二級毒品甲基安非他
      命所能獲取之利益，無視於該毒品足以助長施用毒品之惡
      習，且其本身即染有施用毒品之惡習，更深知上開毒品具
      有成癮性，服用後會產生依賴性、耐藥性，且戒解不易，
      嚴重戕害國民身心健康，危害國家社會治安，其犯罪動機
      、目的及手段均實值非難，且惡性非輕，兼衡酌被告販賣
      第一級毒品之對象僅有1人，次數雖有3次，但每次之販賣
      金額各為6千元、1千元、1千元，販賣第二級毒品之對象
      則有2人，次數雖各有1次及4次，但每次之販賣金額各為3
      千元、1萬2千元、1萬2千元、1萬2千元、1萬1千元，因而
      獲取之利得非鉅，再考之被告係國中畢業之智識程度與生
      活狀況為小康（參見被告警詢筆錄受詢問人欄之記載）及
      其於犯罪後否認犯行猶飾詞狡辯之態度等一切情狀，分別
      量處如附表編號一至八主文欄所示之刑，並定其應執行刑
      ，以示懲儆。
（五）沒收部分：
（１）按違反毒品危害防制條例第4條之罪者，其供犯罪所用或
      因犯罪所得之財物應予沒收，如全部或一部不能沒收時，
      追徵其價額或以其財產抵償之，該條例第19條第1項規定
      甚明。又所謂「其因犯罪所得之財物」，並不以當場搜獲
      扣押者為限；而販賣毒品所得之對價，不問其中何部分屬
      於成本，何部分屬於犯罪所得之財物，應均予沒收，始與
      上開法條之規定符合（最高法院93年度臺上字第2670號判
      決參照）。是販賣毒品所用之物或所得之金錢，無論已否
      扣案，均應依法沒收。次按倘犯罪所得之財物為新臺幣時
      ，因其本身即為我國現行貨幣價值之表示，固不發生追徵
      其價額之問題；惟其犯罪所得若為新臺幣以外之財物，而
      全部或一部不能沒收時，則應追徵其價額，使其繳納與原
      物相當之價額，或以其財產抵償之，方能達到沒收之目的
      。其供犯罪所用之物若為新臺幣以外之財物，而全部或一
      部不能沒收時，亦同（最高法院98年度臺上字第711號判
      決參照）。但共同正犯之犯罪所得為現款時，因係合併計
      算，且於全部或一部不能沒收時，以其財產抵償之，為避
      免執行時發生重複沒收、抵償之情形，故各共同正犯之間
      係採連帶沒收主義，於裁判時諭知連帶沒收（最高法院97
      年臺上字第53號刑事判決參照）。又按犯毒品危害防制條
      例第4條第1項之販賣第1級毒品罪者，其因犯罪所得之財
      物，沒收之，如全部或一部不能沒收時，追徵其價額或以
      其財產抵償之，同條例第19條第一項雖有明文，然所稱因
      犯罪所得之財物，係以實際所得者為限，苟無所得或尚未
      取得者，即無從為沒收、追徵或以財產抵償之諭知（最高
      法院96年台上字第2331號判決意旨參照）。是本件被告販
      賣第一級毒品海洛因之實際所得為7,000元（被告販賣毒
      品海洛因予黃慶村3次，價金各為6,000元、1,000、1,000
      元，其中1,000元以債務相抵未有實際所得），被告販賣
      第二級毒品甲基安非他命之實際所得為26,000元（被告販
      賣毒品甲基安非他命予賴琮棋1次，所得為3,000元；販賣
      毒品甲基安非他命予張世育4次，所得為12,000元及11,
      000元，另外兩次12,000元、12,000元以債務相抵未有實
      際所得），雖均未扣案，然既為被告因犯罪所得之財物，
      仍應依毒品危害防制條例第19條第1項之規定諭知沒收之
      ，及如全部或一部不能沒收時，依同條項之規定，以其財
      產抵償之，各應依毒品危害防制條例第19條第1項之規定
      ，於附表編號一、三、四、五、八主文項下宣告沒收之，
      且因未扣案，爰併諭知如全部或一部不能沒收時，以其財
      產抵償之；就附表編號一所示之販賣第一級毒品海洛因部
      分，該次販賣所得6,000元係被告與綽號「胖子」之成年
      人共同販賣第一級毒品海洛因所得之財物，自應依毒品危
      害防制條例第19條第1項之規定諭知與共犯連帶沒收之，
      及如全部或一部不能沒收時，以渠等共犯之財產連帶抵償
      之。
（２）按毒品危害防制條例第19條第1項規定：犯第4條至第9條
      、第12條、第13條或第14條第1項、第2項之罪者，其供犯
      罪所用或因犯罪所得之財物，均沒收之，如全部或一部不
      能沒收時，追徵其價額或以其財產抵償之。但該條項並無
      如同條例第18條第1項所定「不問屬於犯人與否，沒收之
      」之明文，自屬相對沒收主義之立法。是其應沒收之物，
      應以屬被告或共犯所有者為限。又按毒品危害防制條例第
      19條第1項規定性質上係沒收之補充規定。其屬於本條所
      定沒收之標的，如得以直接沒收者，判決主文僅宣告沒收
      即可，不生「追徵其價額」或「以其財產抵償之」問題，
      須沒收之標的全部或一部不能沒收時，始生「追徵其價額
      」或「以其財產抵償之」選項問題。而「追徵其價額」或
      「以其財產抵償之」係屬兩種選項，分別係針對現行貨幣
      以外之其他財產與現行貨幣而言。本規定所稱「追徵其價
      額」者，係指所沒收之物為金錢以外之其他財物而無法沒
      收時，因其實際價值不確定，應追徵其價額，使其繳納與
      原物相當之價額，並無以其財產抵償之問題。倘嗣後追徵
      其金錢價額，不得結果而須以其財產抵償者，要屬行政執
      行機關依強制執行之法律之執行問題，即無不能執行之情
      形，自毋庸諭知「或以其財產抵償之」。如不能沒收之沒
      收標的為金錢時，因價值確定，判決主文直接宣告「以其
      財產抵償之」即可，不發生追徵價額之問題（最高法院99
      年6月29日99年度第5次刑事庭會議決議可資參照）。查未
      扣案之門號0000-000000號SIM卡1張，係被告所有（見99
      年度聲監字第1332號卷第44頁通聯調閱查詢單），亦據被
      告供承在卷（見本院100年6月20日審判筆錄），且供本案
      犯罪事實二、（５）（６）販賣毒品聯絡使用之物，自應
      依毒品危害防制條例第19條第1項規定宣告沒收之，且因
      未據扣案，故如全部或一部不能沒收時，應追徵其價額，
      自應依毒品危害防制條例第19條第1項規定，在附表編號
      五、六主文項下分別予以諭知沒收，故如全部或一部不能
      沒收時，應追徵其價額。
（３）按毒品危害防制條例第18條第1項前段：「查獲之毒品，
      不問屬於犯人與否，均沒收銷燬之」之規定，乃刑法第38
      條第1項第1款之特別規定，至該法條所稱「查獲」之毒品
      ，係指有罪判決書於事實欄，已經認定為被告有罪事實之
      毒品而言。又沒收為從刑之一種，依主從不可分原則，應
      附隨於主刑同時宣告之，若無主刑，則從刑即無所附麗（
      最高法院92年度台上字第5391號、94年度台上字第5984號
      判決要旨參照）。又按以營利為目的販入毒品，經多次販
      賣後，持有剩餘毒品被查獲，其各次販賣毒品行為，固應
      併合處罰。惟該持有剩餘毒品之低度行為，應僅為最後一
      次販賣毒品之高度行為所吸收，不另論罪。則就該查獲之
      剩餘毒品，祇能於最後一次之販賣毒品罪宣告沒收銷燬，
      不得於各次販賣毒品罪均宣告沒收銷燬（最高法院97年度
      台上字第4068號判決要旨參照）。本件台中市警察局第一
      分局員警持本院核發之99年度聲搜字第3697號搜索票於99
      年10月27日下午9時42分至被告台中市○○區○○街163號
      405室住處扣得海洛因4小包（含袋重各約1.45公克、0.
      48公克、0.38公克、0.54公克）、甲基安非他命20小包（
      含袋重各約0.49公克、0.75公克、1.82公克、0.48公克、
      0.98公克、1.85公克、1.85公克、1.87公克、1.86公克、
      1.85公克、1.89公克、1.84公克、1.85公克、1.87公克、
      1.85公克、1.89公克0.85公克、2.06公克、2.0公克、
      3.84公克），經送驗後各檢出海洛因及甲基安非他成分，
      有行政院衛生署草屯療養院99年11月22日草療鑑字第
      0991100096號鑑定書在卷。而上開毒品海洛因、甲基安非
      他命係被告於查獲當日始購買且欲供施用之事實，業據被
      告於本院審理中供稱：「安非他命是我跟阿文買回來要吸
      食的……，毒品不是在我家裡搜到的，是我去向阿文買回
      來，是在家門口被警察攔到從我身上搜出來的。」等語（
      見本院100年6月20日審判筆錄），是扣案之毒品海洛因並
      非被告於99年10月6日最後一次販賣予黃慶村所剩餘之毒
      品，扣案之毒品甲基安非他命亦非被告於99年10月18日最
      後一次販賣予張世育所剩餘之毒品，自不得於最後一次之
      販賣毒品罪項下宣告沒收。此外，復查無證據可資證明扣
      案之毒品海洛因、甲基安非他命與本案販賣毒品有關，依
      主刑、從刑不可分原則，自無從於本案宣告沒收銷燬。另
      扣案之摻有愷他命香煙2支雖係違禁物，但亦無法証明與
      本案販賣毒品海洛因、甲基安非他命有關，依主刑、從刑
      不可分原則，自無從於本案宣告沒收銷燬。
（４）再按刑罰法令關於沒收之規定，兼採職權沒收主義與義務
      沒收主義。職權沒收，係指法院就屬於被告所有，供犯罪
      所用、預備用或因犯罪所得之物，仍得本於職權斟酌是否
      宣告沒收，例如刑法第38條第1項第2款、第3款、第3項前
      段等規定屬之。義務沒收，則又可分為絕對義務沒收與相
      對義務沒收。前者指凡法條有：「不問屬於犯人與否，沒
      收之」之特別規定者屬之，法院就此等物品是否宣告沒收
      ，無斟酌餘地，除已證明滅失者外，不問屬於犯人與否或
      有無查扣，均應宣告沒收，例如刑法第38條第1項第1款、
      第2項、第200條、第205條、第209條、第219條、第266條
      第2項、毒品危害防制條例第18條第1項前段等規定屬之；
      後者，供犯罪所用、預備用或因犯罪所得，以屬於被告所
      有者為限，始應予以沒收，故法文內有意省略：「不問屬
      於犯人與否」之條件，例如毒品危害防制條例第19條第1
      項前段規定是（最高法院97年度729、1163、1612、2160
      判決意旨參照）。經查，扣案之SonyEricsson廠牌行動電
      話1支為被告所有，且供本案犯罪事實二、（１）至（８
      ）各次販賣毒品聯絡使用，業經被告供承在卷（見本院
      100年6月20日審判筆錄），自應依毒品危害防制條例第19
      條第1項規定，在附表編號一至八主文項下分別予以諭知
      沒收（因已扣案，自無不能沒收之情形，故毋庸諭知追徵
      其價額）；另扣案之門號0000-000000SIM卡雖係附表編號
      三、七、八各次販賣毒品供被告聯絡販賣毒品使用，惟申
      請人係張漢民（見99年度聲監字第1711號卷第55頁行動電
      話用戶資料），由被告向不知情友人借用，業經被告供承
      在卷（見本院100年6月20日審判筆錄），未扣案之附表編
      號一、二、四各次販賣毒品被告持用之0000-000000（申
      請人沈政乾，見99年度聲監字第1332號卷第61頁行動電
      話用戶查詢）、0000-000000門號（申請人施明川，見99
      年度聲監字第1711號卷第51頁通聯調閱查詢單），申請人
      非被告本人，亦係被告向不知情之友人借用，此業據被告
      供述在卷（見本院100年6月20日審判筆錄），依法均不得
      予以宣告沒收之。另扣案之廠牌ALCTEL行動電話（內插門
      號0000-000000SIM卡）、廠牌TV969行動電話（內插門號
      0000-000000SIM卡）部分，被告陳稱係友人借伊個人使用
      ，未用以聯繫本案販賣毒品犯行（見本院本院100年6月20
      日審判筆錄），既均非供犯本案所用之物品，且均非屬違
      禁物，本院自均無從予以宣告沒收之。本件扣案之磅秤1
      台、藥勺2支等物品，均屬被告所有，惟屬供其施用毒品
      所用，此經被告於本院審理中供稱明確（見本院100年6月
      20日審判筆錄），復無證據證明與本件被告所犯販賣毒品
      罪有何關連性，爰均不併為沒收之諭知。
據上論斷，應依刑事訴訟法第299條第1項前段，毒品危害防制條
例第4條第1項、第2項、第19條第1項，刑法第11條、第28條、第
59條、第51條第5款，判決如主文。
本案經檢察官戚瑛瑛到庭執行職務。
中    華    民    國   100    年    7     月    5     日
                  刑事第一庭    審判長法  官  許旭聖
                                      法  官  許金樹
                                      法  官  廖穗蓁
以上正本證明與原本無異。
如不服本判決應於收受送達後10日內向本院提出上訴書狀，並應
敘述具體理由；其未敘述上訴理由者，應於上訴期間屆滿後20日
內向本院補提理由書（均須按他造當事人之人數附繕本）「切勿
逕送上級法院」。
                                      書記官  司立文
中    華    民    國   100    年    7     月    8     日
附表：
┌──┬────┬───────┬────────────────────┐
│編號│犯罪事實│所犯法條及罪名│           主             文            │
├──┼────┼───────┼────────────────────┤
│ 一 │如犯罪事│毒品危害防制條│吳文欽共同販賣第一級毒品，處有期徒刑拾陸│
│    │實欄二、│例第四條第一項│年。扣案之SonyEricsson廠牌行動電話壹支沒│
│    │（１）所│之販賣第一級毒│收。未扣案之販賣第一級毒品所得新臺幣陸仟
│    │示。    │品罪。        │元與綽號「胖子」之成年人連帶沒收，如全部│
│    │        │              │或一部不能沒收時，以其與綽號「胖子」之成│
│    │        │              │年人財產連帶抵償之。                    │
├──┼────┼───────┼────────────────────┤
│ 二 │如犯罪事│毒品危害防制條│吳文欽販賣第一級毒品，處有期徒刑拾伍年貳│
│    │實欄二、│例第四條第一項│月。扣案之SonyEricsson廠牌行動電話壹支沒│
│    │（２）所│之販賣第一級毒│收。
│    │示。    │品罪。        │                                        │
├──┼────┼───────┼────────────────────┤
│ 三 │如犯罪事│毒品危害防制條│吳文欽販賣第一級毒品，處有期徒刑拾伍年貳│
│    │實欄二、│例第四條第一項│月。扣案之SonyEricsson廠牌行動電話壹支沒│
│    │（３）所│之販賣第一級毒│收。未扣案之販賣第一級毒品所得新臺幣壹仟
│    │示。    │品罪。        │元沒收，如全部或一部不能沒收時，以其財產│
│    │        │              │抵償之。                                │
│    │        │              │                                        │
├──┼────┼───────┼────────────────────┤
│ 四 │如犯罪事│毒品危害防制條│吳文欽販賣第二級毒品，處有期徒刑肆年。扣│
│    │實欄二、│例第四條第二項│案之SonyEricsson廠牌行動電話壹支沒收。未│
│    │（４）所│之販賣第二級毒│扣案之販賣第二級毒品所得新臺幣參仟元沒收
│    │示。    │品罪。        │，如全部或一部不能沒收時，以其財產抵償之│
│    │        │              │。                                      │
├──┼────┼───────┼────────────────────┤
│ 五 │如犯罪事│毒品危害防制條│吳文欽販賣第二級毒品，處有期徒刑伍年。扣│
│    │實欄二、│例第四條第二項│案之SonyEricsson廠牌行動電話壹支沒收，未│
│    │（５）所│之販賣第二級毒│扣案之門號0000-000000號SIM卡1張沒收，如
│    │示。    │品罪。        │全部或一部不能沒收時，追徵其價額。未扣案│
│    │        │              │之販賣第二級毒品所得新臺幣壹萬貳仟元沒收│
│    │        │              │，如全部或一部不能沒收時，以其財產抵償之│
│    │        │              │。                                      │
├──┼────┼───────┼────────────────────┤
│ 六 │如犯罪事│毒品危害防制條│吳文欽販賣第二級毒品，處有期徒刑伍年。扣│
│    │實欄二、│例第四條第二項│案之SonyEricsson廠牌行動電話壹支沒收，未│
│    │（６）所│之販賣第二級毒│扣案之門號0000-000000號SIM卡1張沒收，如
│    │示。    │品罪。        │全部或一部不能沒收時，追徵其價額。      │
├──┼────┼───────┼────────────────────┤
│ 七 │如犯罪事│毒品危害防制條│吳文欽販賣第二級毒品，處有期徒刑伍年。扣│
│    │實欄二、│例第四條第二項│案之SonyEricsson廠牌行動電話壹支沒收。  │
│    │（７）所│之販賣第二級毒│
│    │示。    │品罪。        │                                        │
├──┼────┼───────┼────────────────────┤
│ 八 │如犯罪事│毒品危害防制條│吳文欽販賣第二級毒品，處有期徒刑拾肆年拾│
│    │實欄二、│例第四條第二項│月。扣案之SonyEricsson廠牌行動電話壹支沒│
│    │（８）所│之販賣第二級毒│收。未扣案之販賣第二級毒品所得新臺幣壹萬
│    │示。    │品罪。        │壹仟元沒收，如全部或一部不能沒收時，以其│
│    │        │              │財產抵償之。                            │
│    │        │              │                                        │
└──┴────┴───────┴────────────────────┘
附錄本案論罪科刑法條：
毒品危害防制條例第4條
製造、運輸、販賣第一級毒品者，處死刑或無期徒刑；處無期徒
刑者，得併科新臺幣2千萬元以下罰金。
製造、運輸、販賣第二級毒品者，處無期徒刑或7年以上有期徒
刑，得併科新臺幣1千萬元以下罰金。
製造、運輸、販賣第三級毒品者，處5年以上有期徒刑，得併科
新臺幣7百萬元以下罰金。
製造、運輸、販賣第四級毒品者，處3年以上10年以下有期徒刑
，得併科新臺幣3百萬元以下罰金。
製造、運輸、販賣專供製造或施用毒品之器具者，處1年以上7年
以下有期徒刑，得併科新臺幣1百萬元以下罰金。
前五項之未遂犯罰之。